臺灣高等法院刑事判決　　　　　　　 100年度上訴字第1555號
上　訴　人　臺灣臺北地方法院檢察署檢察官
上　訴　人
即　被　告　黃漢濱
指定辯護人　扶助律師　王淑琍　律師
上　訴　人
即　被　告　王美淑
選任辯護人　扶助律師吳祝春　律師
上　訴　人
即　被　告　呂云傑
指定辯護人　扶助律師　陳雅萍　律師
　　　　　　吳文君　律師（言詞辯論後解除委任）
上列上訴人因被告等違反毒品危害防制條例等案件，不服臺灣臺
北地方法院99年度訴字第2059號，中華民國100年5 月5日第一審
判決（起訴案號：臺灣臺北地方法院檢察署99年度偵字第24348
號），提起上訴，本院判決如下：
    主  文
原判決關於黃漢濱轉讓禁藥罪暨定其應執行刑部分及呂云傑部分
均撤銷。
呂云傑販賣第二級毒品，處有期徒刑年柒月；未扣案之販賣第
二級毒品犯罪所得之財物新臺幣壹萬貳仟元沒收，如全部或一部
不能沒收時，以其財產抵償之。又販賣第二級毒品，處有期徒刑
年柒月；未扣案之販賣第二級毒品犯罪所得之財物新臺幣陸仟
伍佰元沒收，如全部或一部不能沒收時，以其財產抵償之。又販
賣第二級毒品，處有期徒刑年柒月；未扣案之販賣第二級毒品
犯罪所得之財物新臺幣柒仟元沒收，如全部或一部不能沒收時，
以其財產抵償之。又共同販賣第二級毒品，處有期徒刑年柒月
；未扣案之販賣第二級毒品犯罪所得之財物新臺幣壹萬仟元與
黃漢濱連帶沒收，如全部或一部不能沒收時，以其與黃漢濱之財
產連帶抵償之。應執行有期徒刑肆年月；未扣案之販賣第二級
毒品犯罪所得之財物新臺幣貳萬伍仟伍佰元沒收，如全部或一部
不能沒收時，以其財產抵償之；另未扣案之販賣第二級毒品犯罪
所得之財物新臺幣壹萬仟元部分與黃漢濱連帶沒收，如全部或
一部不能沒收時，以其與黃漢濱之財產連帶抵償之。
黃漢濱被訴轉讓第二級毒品（禁藥）部分，無罪。
其他上訴駁回。
    事  實
一、黃漢濱（綽號：國賓、阿賓）與王美淑（綽號：小咪）為男
    女朋友，且2 人均與呂云傑相識。黃漢濱前於民國89年間因
    意圖販賣而持有毒品案件，經臺灣板橋地方法院以90年度訴
    緝字第15號判決處有期徒刑5 年確定；又於90年間，因施用
    毒品案件，經同院以90年度簡上字第133號判決處有期徒刑6
    月確定，前揭2罪經定應執行有期徒刑5年4月確定，於94年2
    月22日縮短刑期假釋出監，嗣經撤銷假釋，應執行殘刑2 年
    20日。另於95年間，因施用毒品案件，經同院分別以95年度
    訴字第1761號判決處有期徒刑10月、5 月；以95年度訴字第
    2566號判決處有期徒刑10月、7 月確定。嗣經同院以96年度
    聲減字第3675號就前揭施用毒品部分所處之刑裁定減刑為有
    期徒刑3月、5月、2月15日、5 月、3月15日，並與不符減刑
    要件之意圖販賣而持有毒品部分所處有期徒刑5 年，更定應
    執行刑為有期徒刑5年2月、1年3月確定，經接續執行後，於
    98年9 月21日縮刑期滿執行完畢。王美淑前則於94年間，因
    施用第一級、第二級毒品案件，經本院臺中分院以95年度上
    訴字第573號判決處有期徒刑1年4月、9月，其中施用第一級
    毒品部分，並經最高法院以95年度台上字第4454號判決上訴
    駁回確定，嗣前揭2 刑期經本院臺中分院以96年度聲減字第
    1880號裁定減刑，並定應執行有期徒刑11月確定（下稱甲刑
    期）；又於95年間，因施用第一級、第二級毒品案件，經臺
    灣南投地方法院以95年度訴字第857 號判決處有期徒刑11月
    、8 月，並定應執行刑有期徒刑1 年6 月確定，經同院復以
    96年度聲減字第1321號裁定減刑，並定應執行有期徒刑9 月
    確定（下稱乙刑期）；另因施用第一級毒品案件，經本院臺
    中分院以96年度上訴字第2245號判決處有期徒刑1年2月，減
    為有期徒刑7 月確定（下稱丙刑期），王美淑經入監接續執
    行甲、乙、丙刑期，於98年3 月6 日縮短刑期假釋出監並付
    保護管束，甫於98年5 月16日保護管束期滿，假釋未經撤銷
    而視為徒刑執行完畢。
二、王美淑詎仍不知悔改，明知海洛因、甲基安非他命分別係經
    我國主管機關列管之第一、二級毒品，不得販賣，竟仍基於
    營利販賣海洛因、甲基安非他命之犯意，分別以附表二所示
    聯絡方式，於99年7月13日下午8時33分26秒許至同日下午9
    時許，在桃園縣龜山鄉雅典春天汽車旅館，以新臺幣（下同
    ）3,000元價格，販賣0.45公克海洛因予翁雪芬1次。又另於
    99年10月11日下午3時許，在其位於新北市○○區○○街211
    巷2弄7號5樓之5、6、7住處，以1,000元價格，販賣0.2 至
    0.3公克甲基安非他命(起訴書及原審判決書均誤植為安非他
    命，下同)予黃信宏1次。再另於99年9月12日下午1時12分至
    5時47分許，以附表三所示之聯絡方式，在新北市八里區（
    改制前為臺北縣八里鄉○○○路○段天橋下，以7,000元價格
    販賣4公克之甲基安非他命與潘阿新得利，並委由不知情之
    真實姓名、年籍不詳、綽號「阿弟仔」之成年男子（下稱「
    阿弟仔」）送交潘阿新。
三、呂云傑明知甲基安非他命(起訴書及原審判決書均誤植為安
    非他命，下同)係經我國主管機關列管之第二級毒品，不得
    販賣，竟仍基於營利販賣甲基安非他命之犯意，於99年9月3
    日下午6時48分許至下午9時許，以附表四所示之聯絡方式，
    在新北市○○區○○路、永福街交叉路口之萊爾富便利商店
    前，以12,000元價格販賣8公克之甲基安非他命與真實姓名
    、年籍均不詳、綽號「阿浩」之成年男子（下稱「阿浩」；
    使用0000000000門號）1次得利。又另於同年月7日上午11時
    許至同年月9日凌晨某時許，以相同聯絡方式，在同上址萊
    爾富便利商店前，以6,500元價格販賣4公克之甲基安非他命
    與「阿浩」1次得利。再另於同年月19日下午11時23分許至
    同年月20日凌晨某時許，以相同聯絡方式，在同上址萊爾富
    便利商店前，以7,000元價格販賣4公克（起訴書原誤載為8
    公克，業經檢察官於100年3月24日原審審判期日當庭更正）
    之甲基安非他命與「阿浩」1次得利。
四、黃漢濱詎仍不知悔改，與呂云傑均明知甲基安非他命(起訴
    書及原審判決書均誤植為安非他命，下同)係經我國主管機
    關列管之第二級毒品，不得販賣，竟仍共同基於營利販賣第
    二級毒品之犯意聯絡，推由呂云傑出面以附表五聯絡方式聯
    絡買方「阿浩」，呂云傑、黃漢濱於交付之際並以附表五聯
    絡方式電話聯絡確認呂云傑交付情形，於99年9月11日下午3
    至4時許，在新北市○○區○○路、永福街交叉路口之萊爾
    富便利商店前，以13,000元價格販賣8公克（起訴書原誤載
    為4公克，業經檢察官於100年3月24日原審審判期日當庭更
    正）之甲基安非他命與「阿浩」1次得利。
五、嗣經員警依據原審核發之通訊監察書，上線監聽黃漢濱、王
    美淑、呂云傑所使用之前揭行動電話門號之往來通聯，查悉
    黃漢濱、王美淑、呂云傑有前揭疑似交易海洛因、甲基安非
    他命之對話，並於99年10月27日持原審核發之搜索票分至王
    美淑、黃漢濱、呂云傑住處執行搜索，並扣得王美淑之甲基
    安非他命2包（驗後餘重0.7878公克、0.1828公克）、王美
    淑、呂云傑之安非他命吸食器共2組、門號0000000000、000
    0000000、0000000000號行動電話3支、電子磅秤3個、夾鏈
    袋200個，而始悉上情。
六、案經臺北市政府警察局萬華分局報告臺灣臺北地方法院檢察
    署檢察官偵查起訴。
    理  由
壹、程序部分：
一、按被告以外之人於偵查中向檢察官所為之陳述，除顯有不可
    信之情況者外，得為證據，刑事訴訟法第159條之1第2 項定
    有明文。次按被告之對質詰問權，係屬憲法第8條第1項規定
    之正當法律程序所保障之基本人權及第16條所保障之基本訴
    訟權，不容任意剝奪；故法院於審判中，除有法定情形而無
    法傳喚或傳喚不到，或到庭後無正當理由拒絕陳述者外，均
    應依法定程序傳喚證人到場，或命其具結陳述，並通知被告
    ，使被告與證人對質及詰問之機會，以確保被告之對質詰問
    權；刑事訴訟法第159條之1，均係指已經被告或其辯護人行
    使反對詰問權者而言，如法院已傳喚該陳述人到庭，使被告
    或其辯護人有行使反對詰問之機會，且該項在審判外向法官
    所為之陳述，或在偵查中向檢察官所為之陳述，已經具結，
    應具備適法之證據能力。被告王美淑、黃漢濱及其辯護人雖
    爭執證人翁雪芬、黃信宏、潘阿新於警詢及偵查中之證述無
    證據能力，其中證人等於警詢時之陳述，依刑事訴訟法第15
    9條第1項規定為被告以外之人於審判外之言詞陳述，且不符
    合證明本案犯罪之必要性，固無證據能力；然前揭證人等於
    偵查中均經檢察官依法定程序，命其具結而為證述，本院審
    酌當時言詞陳述作成之情況，均經檢察官告知具結之義務及
    偽證之處罰後具結而為任意陳述，均無違法取供或證明力明
    顯過低之瑕疵，堪認其所為之陳述，均應係出於真意，具信
    用性，無顯不可信之情形；更何況證人黃信宏、潘阿新、翁
    雪芬，嗣以證人身分分別於原審、本院審理時具結，而由檢
    察官及辯護人進行交互詰問，被告王美淑、黃漢濱之對質詰
    問權業有踐行之機會（見原審卷一第214-220、243-248頁；
    本院卷二65反-69 頁），且其前偵訊之筆錄內容，亦經本院
    提示告以要旨，而由被告王美淑、黃漢濱及其辯護人依法辯
    論（見本院卷二第23反-24 頁），以保障被告等之對質詰問
    權，揆諸前揭法文及說明，前揭證人等於偵查中經具結後所
    為之陳述為證據，即無不當，自有證據能力。
二、共同被告之供述：依大法官會議釋字第582 號解釋意旨，共
    同被告於被告案件中係屬證人，法院應踐行人證之法定調查
    程序，始具有證據能力；而共同被告於被告案件中之警詢、
    偵查中陳述，因被告無從為詰問，而有礙被告之對質詰問權
    ，應無證據能力。再法院就被告之案件對其他共同被告或與
    被告有共犯關係之人調查，均應依人證之調查程序傳喚該共
    同被告或共犯到場，命其立於證人之地位而為陳述，並通知
    被告，使被告有與之對質及詰問其現在與先前陳述之瑕疵的
    機會，以確保其對質詰問權，並藉以發現實體真實，最高法
    院94年度台上字第1776號判決意旨參照。依上揭大法官會議
    解釋及最高法院判決意旨，法院如於共同被告以證人身分到
    庭陳述，訊問被告對共同被告之審判外陳述有何意見，並准
    許被告對於共同被告當庭及先前陳述進行詰問，即已賦予被
    告對於共同被告對質詰問機會，此時共同被告於審判外陳述
    未經對質詰問之瑕疵，應已治癒。又按被告以外之人於審判
    外向法官所為之陳述，得為證據。被告以外之人於偵查中向
    檢察官所為之陳述，除顯有不可信之情況者外，得為證據，
    刑事訴訟法第159條之1定有明文。本案被告黃漢濱雖於本院
    辯稱原審法官於100年1月7 日訊問共同被告呂云傑時，有向
    其表示「你這樣犯罪，我怎麼給你交保？」等語，共同被告
    呂云傑於後來庭訊亦表示其先前於100年2月9 日準備程序之
    說法，是為了想交保，但是後來想一想會害到被告黃漢濱，
    所以今天說的才是對的等語，顯係因受不正方法取供，無證
    據能力云云；被告黃漢濱辯護人則補充辯護稱：共同被告呂
    云傑實係意圖能依毒品危害防制條例第17條第1 項獲得減輕
    刑責及交保，所以羅織不利於被告黃漢濱之陳述云云，然依
    毒品危害防制條例第17條第1 項所謂「供出毒品來源，因而
    破獲者」，係指具體提供毒品來源之資訊，使有偵查（或調
    查）犯罪職權之公務員知悉而對之發動偵查（或調查），並
    因而破獲者而言。本案檢警機關乃依據原審核發之通訊監察
    書進行監聽，查悉被告黃漢濱、王美淑、呂云傑間疑似交易
    海洛因、甲基安非他命之對話，而進行偵辦破獲，並非因共
    同被告呂云傑提供具體提供毒品來源之資訊而破獲，其自無
    依該條項規定減輕其刑之可能，當亦無據此誣指被告黃漢濱
    涉案之必要。另經本院勘驗共同被告呂云傑於原審100年1月
    7日下午2時50分準備程序錄音紀錄，其結果為原審卷一第
    114-115頁法官問「請陳述關於本件辯護意旨」前之筆錄內
    容，與錄音內容大致相符。至選任辯護人蔡得倫陳述「我們
    聲請停止羈押，因為被告承認犯罪」後，法官當場有反駁被
    告沒有承認販賣，另法官當庭諭知聲請停止羈押請另外具狀
    ，因為需要下裁定。自115頁背面法官諭請檢察官陳述用以
    證明被告呂云傑的起訴犯罪事實之各項證據及待證事項後，
    至116頁背面之筆錄內容與錄音大致相符，亦有本院100 年8
    月8日勘驗筆錄附卷可稽（見本院卷一第263反-264頁），足
    認原審法官僅有當庭反駁原審辯護人所指呂云傑坦承犯罪，
    聲請停止羈押之說詞，並無表示以呂云傑坦承犯罪為條件，
    作為其交保與否之依據。況共同被告呂云傑坦承犯罪與否，
    與被告黃漢濱是否參與犯罪，顯屬兩事，共同被告呂云傑為
    求交保，顯無仍於原審中持續堅決否認「販賣」，卻供出被
    告黃漢濱參與犯罪之情。是以被告黃漢濱及其辯護人據此主
    張共同被告呂云傑於原審審理時之供述，無證據能力云云，
    顯不可採。則本案共同被告呂云傑於偵查或原審審理時本於
    被告身分所供，依法毋庸具結，且業於原審審理時以證人身
    分到庭陳述，並賦予其餘被告黃漢濱、王美淑對質詰問之機
    會，又被告黃漢濱、王美淑及其辯護人均未能具體舉證以釋
    明共同被告呂云傑此部分陳述，有何違法或顯不可信之情況
    ，是共同被告呂云傑於偵查及原審審理時之供述，自具有證
    據能力。
三、通訊監察譯文部分：按有事實足認被告或犯罪嫌疑人有最輕
    本刑為3 年以上有期徒刑之罪嫌，並危害國家安全或社會秩
    序情節重大，而有相當理由可信其通訊內容與本案有關，且
    不能或難以其他方法蒐集或調查證據者，得發通訊監察書，
    通訊保障及監察法第5條第1項第1款、第2項分別定有明文。
    查本院所引用臺北市政府警察局萬華分局針對被告王美淑、
    黃漢濱2 人持用之行動電話號碼0000000000、0000000000、
    呂云傑持用之行動電話號碼0000000000、證人翁雪芬持用之
    行動電話號碼0000000000所作成之監聽譯文，係依通訊保障
    及監察法第5條第1項第1款、第2項核發通訊監察書而取得，
    此有原審核發之99年聲監字第000722號、同年度聲監字第00
    0844號、同年度聲監字第000953號通訊監察書各1 份在卷可
    查（見3916號毒偵卷第19-21頁、1641號警聲搜卷114-116頁
    、原審99聲搜1608號卷第61-63頁、24348 號偵卷第109-111
    頁），且該等內容均於原審、本院審理時，提示予所有被告
    、辯護人表示意見，其等對於通訊監察譯文內容與通話內容
    相符一節，僅表爭執其證明力，而同意此等通訊監察譯文具
    有證據能力（見原審卷一第133、137、115 反頁；本院卷一
    第130、192反、264、279反頁），則該等譯文自具有證據能
    力。
四、按被告以外之人於審判外之言詞或書面陳述，除法律有規定
    者外，不得作為證據；又被告以外之人於審判外之陳述，雖
    不符刑事訴訟法第159條之1至第159條之4之規定，但經當事
    人於審判程序同意作為證據，法院審酌該言詞陳述或書面陳
    述作成時之情況，認為適當者，亦得為證據；又當事人、代
    理人或辯護人於法院調查證據時，知有第159條第1項不得為
    證據之情形，而未於言詞辯論終結前聲明異議者，視為有前
    項之同意，刑事訴訟法第159條第1項及第159條之5分別定有
    明文。本案據以認定被告等犯罪事實之其餘各該被告以外之
    人於審判外之言詞、書面陳述，檢察官、被告於本院審理中
    均表示同意作為證據而不予爭執，且迄至言詞辯論終結前亦
    未再聲明異議（見本院卷一第129反-13 0、264頁、卷二第
    23頁），本院審酌上開證據資料製作時之情況，尚無違法不
    當及證明力明顯過低之瑕疵，亦認為以之作為證據應屬適當
    ，揆諸前開規定，認均有證據能力。
貳、有罪部分：
一、查，安非他命係屬毒品危害防制條例第2條第2項第2款所列
    之第二級毒品，甲基安非他命則屬同條項款附表（即其附表
    2編號89）所載之相類製品，依行政院衛生署管制藥品管理
    局之相關函釋，二者雖多為硫酸鹽或鹽酸鹽，可溶於水，為
    白色、略帶苦味之結晶，但使用劑量及致死劑量，仍屬有別
    ，且目前國內發現者似多為甲基安非他命之鹽酸鹽，可見安
    非他命與甲基安非他命係毒性不同之第二級毒品。本件起訴
    書就全部犯罪事實關於第二級毒品部分均係安非他命，原判
    決事實除被告王美淑販賣予潘阿新部分外，其他關於第二級
    毒品部分均認定為安非他命，其認定之依據均係以被告供述
    為據。惟被告就上開二種毒品是否有足夠之辨識能力，殊堪
    質疑，參諸被告王美淑遭查獲之毒品經鑑定結果，係含有「
    Methamphetamine」即甲基安非他命成分，有交通部民用航
    空局航空醫務中心毒品鑑定書可憑(見偵卷第292、293頁)，
    再依上開所述目前國內發現者多為甲基安非他命，是可認定
    本件被告黃漢濱、王美淑、呂云傑所販賣者，應均為甲基安
    非他命，被告等人所指之安非他命，應係指甲基安非他命，
    是起訴書及原判決書所指安非他命之部分，應屬甲基安非他
    命之誤植，核先敘明。
二、被告3 人之辯解：
  (一)訊據上訴人即被告王美淑固坦承有如附表二、三所示時、地
    分別交付毒品與翁雪芬、黃信宏、潘阿新之事實，惟矢口否
    認有何販賣海洛因、販賣或共同販賣甲基安非他命之犯行，
    辯稱：伊只有提供海洛因、甲基安非他命給翁雪芬、黃信宏
    止癮，沒有跟他們收錢。另伊一人販賣毒品給潘阿新，但伊
    只是幫潘阿新調貨，沒有賺錢云云。
  (二)訊據上訴人即被告黃漢濱矢口否認有與被告呂云傑共同販賣
    甲基安非他命與「阿浩」之犯行，辯稱：伊不知道呂云傑當
    時去找「阿浩」，伊只知道呂云傑去買玻璃球云云。
  (三)訊據上訴人即被告呂云傑自白有如附表四、五所示時、地販
    賣甲基安非他命與「阿浩」之犯行，然表示：伊犯罪事實均
    有坦白，應予減刑云云。
三、犯罪事實欄二部分（被告王美淑販賣海洛因與翁雪芬、販賣
    甲基安非他命與黃信宏、潘阿新）：
  (一)被告王美淑販賣海洛因與翁雪芬部分：
    1.被告王美淑於原審中坦認其於99年7月13日當日有倒一點
      海洛因給證人翁雪芬止癮等語（見原審卷一第50-57、103
      -104、132-134頁）；於本院審理時復坦認其當時伊車子
      壞掉，請翁雪芬來載，有提供海洛因給翁雪芬等語（見本
      院卷二第68反、69反頁），並提出自白狀2份在卷可參（
      見原審卷一第151-152、176頁）；其雖均表示係無償提供
      ，而否認有販賣海洛因之行為。然查，證人翁雪芬於偵查
      中具結證稱：伊是在99年7月份跟小咪（即被告王美淑）
      購買海洛因，伊是以0000000000門號手機撥打電話給小咪
      ，（經提示3916號毒偵卷所附99年7月13日通訊監察譯文
      內容）這是伊和小咪的對話，伊去雅典春天Motel跟小咪
      拿0.45公克的海洛因，伊有給小咪3,000元，當時小咪跟
      她男朋友國賓出車禍，小咪問伊方不方便去載他們，伊就
      去跟她買毒品，然後伊載他們去修車廠後就走了。伊和小
      咪是在服刑的時候認識的，伊都叫她男朋友「阿賓」、「
      國賓」就是黃漢濱等語（見24348號偵卷第287-288頁、39
      16號毒偵卷第64-65頁）；於本院審理時復具結後為相同
      之證述（見本院卷二第67-68反頁），則證人翁雪芬既對
      於當日亦為協助開車載送被告王美淑等人之前往原因、及
      期間海洛因毒品交付之情節，與被告王美淑所述契合，顯
      然係依憑其深刻記憶而為陳述，而非胡亂指證，且其對被
      告王美淑販賣海洛因之交易時間、地點、海洛因重量克數
      、金額均屬明確一致，衡情應非子虛。
    2.此外，證人翁雪芬於99年7月13日下午8時33分26秒許以其
      所持用之門號0000000000號行動電話，撥打被告王美淑所
      持用之門號0000000000號行動電話聯繫，通聯內容略以：
      「A（即證人翁雪芬）：喂！我下交流道了，我快到了。B
      （即被告王美淑）：喂！妳跟誰？再麻煩妳好不好？妳走
      縱貫路到龜山這邊來，我們在雅典這邊。A ：我一個人而
      已，我不知道龜山怎麼走，我下交流道怎麼走？B ：走中
      山路一直走，走到中正路右轉就‧‧‧」、同日下午8 時
      37分14秒許通聯內容略以：「A：有嗎？B：沒有，要不然
      妳沿路看到西藥房妳再買一下啦！A ：哦！好！妳說中正
      路直走就到了，看到什麼停？B ：看到雅典春天。」、同
      日下午8 時53分15秒許通聯內容：「A：這邊有2條路要走
      右邊條嗎？B ：對，走右邊那一條，走到底就會看到雅典
      春天了。A：這邊沿路都沒有西藥房，我要死掉了啦！B：
      好啦！」、同日下午9時56秒許「A：我到雅典春天了，然
      後左轉進來是不是？B：對呀！妳到門口再打進來！A：我
      到了。B ：好，我們打給櫃檯。」，有通訊監察通話譯文
      存卷可考（見3916號毒偵卷第29頁，通訊監察譯文表編號
      47至50號），前開通訊監察譯文內容核與證人翁雪芬前揭
      證言情節一致，可信證人翁雪芬所證，並非虛妄，應屬真
      正，被告王美淑空言否認收受對價云云，並非可採。
    3.至被告王美淑於原審辯稱證人翁雪芬與其有爭執，證人翁
      雪芬先前向其借錢5,000元，第2次證人翁雪芬又向其借錢
      ，其沒有借證人翁雪芬，向證人翁雪芬要求還款時，證人
      翁雪芬以簡訊回覆要錢沒有，證人翁雪芬要入監執行了，
      認證人翁雪芬前揭證言係懷恨在心、故意報復所為云云。
      然此據證人翁雪芬於本院審理時否認其與王美淑間存有借
      貸關係（見本院卷二第67頁），再佐以證人翁雪芬於偵查
      中亦證述：伊與被告王美淑是服刑認識的朋友，伊99年9
      月29日被抓到的施用毒品部分，毒品不是跟小咪買的，跟
      小咪買的只有今年7 月這一次，伊等兩個因為毒品的事情
      吵架，因為跟小咪買毒品都要等很久，所以後來就沒跟她
      買等語（見24348號偵卷第287頁），雖提及曾與被告王美
      淑有爭吵情形，但證人翁雪芬所生不滿，尚非金錢借貸之
      事，而係因等待毒品交易過久衍生抱怨，與被告王美淑辯
      稱之情形並不相同。況證人翁雪芬前揭證言，未指稱自身
      施用之所有毒品均來自被告王美淑提供，其可明確區分歷
      次毒品之毒品來源為何，故僅證稱99年7 月至桃園雅典春
      天汽車旅館向被告王美淑購得海洛因，而當日確有海洛因
      交付情節，亦為被告王美淑所坦認，是證人翁雪芬所為證
      述，應係本諸自身記憶，無恣意誣陷被告王美淑之動機及
      可能。又證人翁雪芬倘如被告王美淑所言，為積欠款項之
      人，理應自知理虧，無可能因該金額非鉅之5,000 元款項
      ，甘冒自陷日後遭追訴偽證罪嫌，而誣指被告王美淑入重
      罪之可能。另被告王美淑辯護人於本院雖復指稱證人翁雪
      芬應為規避自己以遭販賣毒品移送而將受羈押，並接續執
      行99年審訴字第642 號判處有期徒刑10月，乃將查獲之毒
      品海洛因及甲基安非他命均推給向被告王美淑購買，並藉
      以逃避債務追討云云（見本院卷一第198-200頁），然依
      證人翁雪芬為警查獲時僅扣得毒品甲基安非他命殘渣罐3
      個、吸管1支，且證人翁雪芬於警詢中亦堅詞否認其有販
      賣毒品之犯行，又其指證向被告王美淑購買毒品僅至99年
      7 月止，且均少許數量以供施用，如何能藉由將上開扣案
      殘渣罐等推給被告王美淑來規避遭販賣羈押？又證人翁雪
      芬若真積欠款項，縱被告王美淑受刑事羈押，亦非不得透
      過他人進行追討，顯無藉此逃掉債務之可能，又何需得罪
      友人，並甘冒偽證罪責進行誣陷之舉，所辯顯不合常理。
      是被告王美淑及其辯護人據以質疑證人翁雪芬前開證言憑
      信性，缺乏實據，並非可採。至於被告王美淑及其辯護人
      聲請勘驗3916號毒偵卷第29頁之通訊監察譯文表編號47-5
      0號，及243 48號偵卷第121-122頁之通訊監察譯文表編號
      121、124、1 28、130、131、132號，以證明證人翁雪芬
      與被告王美淑於99年9月6日發生感情決裂云云，惟被告王
      美淑於本院陳稱99年9月6日通訊監察譯文內容沒有錯等語
      （見本院卷一第279頁反面），自無再行勘驗之必要。又
      彼等間因等待毒品交易過久衍生抱怨等情，業據證人翁雪
      芬證述如前，核與99年9月6日通訊監察譯文內容相符，然
      如前述，此不足認證人翁雪芬會甘冒偽證罪責進行誣陷，
      亦不足為被告王美淑有利之認定。
    4.又被告王美淑辯護人另辯稱：證人翁雪芬為長期施用毒品
      之人，知覺、記憶均低於一般常人，質疑證言可信性。然
      查，證人翁雪芬於偵查之時，既可明確區分歷次購買毒品
      之對象，其證述情節清楚，且於與院證述一致，復與被告
      王美淑所稱當日證人翁雪芬亦為開車載送其等之前往原因
      、及期間海洛因毒品交付之情節契合，而此均非上開通訊
      監察紀錄已呈現之情節，何來記憶模糊情形？辯護人於此
      所辯，缺乏憑據，難執為有利於被告之認定。
    5.又被告王美淑雖供稱海洛因進價每公克約20,000元，但有
      時買81（即4 公克）也是3,000 至4,000 元云云（見原審
      卷二第15頁正、反面）。然謂販賣行為，並不以販入之後
      復行賣出為要件，祇要以營利為目的，將毒品購入或賣出
      ，有一於此，其犯罪即為完成。而有營利之意圖，並不以
      真正得利為必要，縱未必賺取價差，並不影響販賣毒品之
      成立，最高法院99年度台上字第1397號判決意旨可資參照
      。又海洛因屬於公告違禁物品，政府對於販賣海洛因者，
      並科以重度刑責，而該行為既屬違法，當非可公然為之，
      有獨特之販售通路及管道，復無公定價格，且分裝容易，
      份量亦可增減，而每次買賣之價量，可能隨時依雙方關係
      深淺、資力、需求量及對行情之認知、來源是否充裕、品
      質是否較佳、查緝鬆嚴、購買者被查獲時供述購買對象之
      可能風險評估等，而異其標準，非可一概而論。本案被告
      王美淑既否認因此牟利，自無從確切查悉其販賣毒品予證
      人翁雪芬所獲得具體利潤之金額，然證人翁雪芬既係反覆
      性施用、購買毒品之人，自應知悉相關毒品價格，而證人
      翁雪芬始終執稱被告王美淑此次係販賣第一級毒品，而非
      轉讓乙節，再參諸近年來政府為杜絕毒品之氾濫，對於查
      緝施用及販賣毒品之工作，無不嚴加執行，販賣毒品罪又
      係重罪，衡情被告王美淑當亦無甘冒被查緝之風險，卻一
      次性提供0.45公克，非僅一次的量無償供人施用，足見被
      告王美淑辯稱此並無營利云云，並非可採，被告王美淑具
      有販毒牟利之意圖，應可認定。
    6.從而，被告王美淑於99年7月13日下午8時33分許至同日下
      午9時許在桃園龜山雅典春天汽車旅館，以3,000元販賣0.
      45公克海洛因與翁雪芬（即附表二編號1 所示）之犯罪事
      實，可堪認定。
  (二)被告王美淑販賣甲基安非他命與黃信宏部分：
    1.被告王美淑自承當日有倒一點甲基安非他命給證人黃信宏
      止癮，但沒有跟他收錢等語（見原審卷一第50-57、103-1
      04、132-134頁），於本院審理時復坦認有提供甲基安非
      他命給證人黃信宏等語，並有前揭自白狀在卷可參（見原
      審卷一第151-152、176頁），其雖否認有販賣甲基安非他
      命行為。然查，證人黃信宏於偵查中先具結證稱：先前於
      警詢時有提及伊有打0976開頭這支電話給伊乾姐「小咪」
      ，就是被告王美淑，伊叫他乾姐姐，伊當天跟乾姐拿毒品
      時，乾姐就下來，後來伊等2個就去找一個「姐仔」，到
      的時候姐仔就下來，伊拿1,000元給「姐仔」，「姐仔」
      給伊0.2至0.3公克之甲基安非他命，乾姐也買了1,000元
      的甲基安非他命，伊沒有跟綽號「姐仔」的人通過電話云
      云，然經檢察官提示00 00000000、0000000000 通訊監察
      譯文內容，則改稱000000 0000是伊家電話，這通電話是
      伊跟伊乾姐「小咪」即被告王美淑說伊要買1,00 0元之甲
      基安非他命，大概有0.2至0.3公克，後來伊去找她，她有
      拿甲基安非他命給伊‧‧‧，伊剛剛說的「姐仔」跟被告
      王美淑不同人，是因為我跟被告王美淑認識，不好意思把
      她抓出來，不過這一次被告王美淑確實有跟伊拿錢，就拿
      1,000元，是通完電話後去她家拿的等語（見24348號偵卷
      第279-280頁）。是以證人黃信宏於偵查中之證言雖有反
      覆，但經提示閱覽該通訊監察譯文後，已明確證述有向被
      告王美淑以1,000元購買0.2至0.3公克甲基安非他命等節
      ，徵以知證人黃信宏與被告王美淑熟識，且認被告王美淑
      為乾姐，平日尊稱被告王美淑「姐仔」、「乾姐」之情，
      亦為證人黃信宏證稱在卷，故其於作證之初即心生迴護被
      告王美淑，更徵無誣陷被告王美淑之理，嗣其檢察官持有
      通訊監察紀錄可供驗證其證詞下，乃確認真實情形，自以
      證述被告王美淑確有於前揭時間在自身住處以1,000元價
      格，販賣0.2至0.3公克甲基安非他命與證人黃信宏之情節
      ，自堪信實，而可採信。
    2.此外，證人黃信宏於99年10月11日下午3時8分58秒許以其
      自家0000000000電話，撥打被告王美淑所持用之門號0000
      000000號行動電話聯繫，通聯內容略以：「A （被告王美
      淑）：喂！B （證人黃信宏）：喂！姐仔妳回來了，姐仔
      我要1,000 好嗎？A：好呀！過來。B：在家嗎？A：嗯！B
      ：好」（見24348 號偵卷第106、188頁、1641號警聲搜卷
      第162頁、原審1608號聲搜卷第160頁，0000000000門號譯
      文表編號76），可認證人黃信宏確係向被告王美淑發出要
      約、及確認交易碰面地點在被告王美淑住處，益徵證人黃
      信宏前揭偵查中證稱其電聯向被告王美淑購買1,000元0.2
      至0.3公克甲基安非他命等節，並非虛妄，應屬真正。被
      告空言否認有收受對價云云，並非可採。
    3.至證人黃信宏嗣於原審審理時雖結證稱：當天通聯內容是
      我於下午3時8分許與乾姐即被告王美淑通話，欲麻煩她向
      她朋友拿甲基安非他命，這個朋友40多歲女性，後來她朋
      友在被告王美淑住處附近巷口拿甲基安非他命給我，我先
      拿1,000元給被告王美淑，她再拿給她朋友，她朋友以透
      明夾鏈袋裝0.2或0.3公克甲基安非他命給我云云（見原審
      卷一第215-21 9頁），已改稱係在被告王美淑住處附近巷
      口，向被告王美淑女性友人購買，並非向被告王美淑購買
      ，惟此部分與證人黃信宏於前揭偵查證述情節相違，更與
      被告王美淑於原審及本院審理時均坦承其有提供甲基安非
      他命給證人黃信宏情節不符，被告王美淑甚而於本院審理
      時表示伊知道黃信宏要幫伊解套等語（見本院卷一第130
      頁反面），徵諸前情，自亦應同屬證人黃信宏為維護被告
      王美淑所為虛偽證述，故仍應以前揭偵查中證述即被告王
      美淑於前揭時間在自身住處有以1,000元價格，販賣0.2至
      0.3公克甲基安非他命與證人黃信宏之事實為真正。
    4.至被告王美淑辯護人雖於原審辯稱：證人黃信宏為長期施
      用毒品之人，知覺、記憶均低於一般常人，質疑證言可信
      性。然查，證人黃信宏前揭證述，雖有反覆，然經確認真
      意後，已悉確有與被告王美淑交易前揭甲基安非他命數量
      、金額等節，記憶情節可認明確，應無模糊致誤認情形，
      辯護人所為辯詞，應屬臆測，缺乏證據，無法為有利於被
      告之認定。又被告王美淑辯護人復指稱證人黃信宏於99年
      10月13日3時8分53秒以0000000000門號手機傳簡訊予被告
      王美淑，內容為「阿賓我不知他有沒有說，因為跟他見面
      時他說九樓那件事，小虎樣子不是很好，姐還是小心好，
      去找他賺一張還你」等語，認被告王美淑並沒有向黃信宏
      拿1千元，並請求勘驗第24348號偵卷第188頁之0000000
      000門號譯文表編號76，以證明證人黃信宏語氣顯示身上
      沒錢希望被告王美淑無償給予1000元之毒品云云（見本院
      卷一第235-236、237頁），然上開簡訊內容均未表明該所
      謂「一張」之內涵，及係為償還證人黃信宏前開毒品價金
      之旨，已難憑信。況證人黃信宏若確係身上無錢，且無付
      錢之意，而要被告王美淑無償提供，焉可能主動指定一定
      金額之毒品數量進行要約？又證人黃信宏若確無錢給付，
      直接表明積欠或請求給與一點以供無償施用1次就好，又
      何能從「語氣中」顯示身上沒錢希望被告王美淑無償給予
      1,000元之毒品？是此部分所辯，顯不合前揭已交付價金
      之事證及常情，亦不足採。至上開請求勘驗部分，已據被
      告王美淑捨棄（見本院卷一第230頁）；又另再請求傳訊
      證人黃信宏部分，因上開犯罪事證已明，且證人黃信宏已
      於原審到庭並行交互詰問，實無賡續傳訊之必要，均併此
      敘明。
    5.佐以被告王美淑於原審時供稱甲基安非他命進價每公克約
      2,000元之情（見原審卷二第15頁）。而被告王美淑販賣
      證人黃信宏之甲基安非他命重量為0.2至0.3公克，依其前
      揭進價換算該次成本價為400至600元，被告王美淑賣證人
      黃信宏1, 000元，應至少有利得600至400元。再審之甲基
      安非他命屬於公告違禁物品，政府對於販賣甲基安非他命
      者，並科以重度刑責，且此等違法行為，當非可公然為之
      ，有其獨特之販售通路及管道，復無公定價格，且分裝容
      易，份量亦可增減，而每次買賣之價量，可能隨時依雙方
      關係深淺、資力、需求量及對行情之認知、來源是否充裕
      、品質是否較佳、查緝鬆嚴、購買者被查獲時供述購買對
      象之可能風險評估等，而異其標準，非可一概而論。本案
      被告王美淑雖否認牟利，然依其當庭所述進價價格與賣與
      證人黃信宏價格相較，客觀上顯有獲利，況被告王美淑與
      證人黃信宏非真正親戚，衡無甘冒重罪高價買入、低價賣
      出之理，足見被告王美淑辯稱並無營利云云，並非可採，
      被告王美淑具有販毒牟利之意圖，應可認定。
    6.從而，被告王美淑於99年10月11日下午3 時許，在王美淑
      位於新北市○○區○○街211巷2弄7號5樓之5、6、7 住處
      ，以1,000元價格，販賣0.2至0.3公克甲基安非他命予黃
      信宏（即附表二編號2號）之事實，可資認定。
  (三)被告王美淑販賣甲基安非他命與潘阿新：
    1.被告王美淑固供承當日有接到證人潘阿新電話，有幫證人
      潘阿新調甲基安非他命，由一位真實姓名年籍不詳綽號「
      阿弟仔」之人送過去給證人潘阿新，然並無從中牟利，僅
      係單純幫他調毒品等語（見原審卷一第166 頁），於本院
      審理時復為相同之供述，並有前揭自白狀在卷可參（見原
      審卷一第151至152、176頁）。然查，被告王美淑以00000
      00000號行動電話與證人潘阿新0000000000 號行動電話通
      話，並透過「阿弟仔」送4 公克甲基安非他命，至新北市
      八里區○○路○ 段天橋下交付與證人潘阿新，證人潘阿新
      則交付7,000 元乙節，業據證人潘阿新於原審審理時具結
      證稱：伊以0000000000行動電話打到0000000000號行動電
      話，當時是一個女人接的，這3 通電話中我說「81」就是
      伊要的甲基安非他命，譯文中的「8」、「4」、「25」是
      指公克，伊要的「8」是代表8分之1，伊在那3通電話中跟
      這個女生問7,000元可以買多少，她說4公克，我們談好確
      定，之後的價錢也是交給她。她是派人拿來給伊，伊到龍
      米路的時候，送貨的人有打公共電話跟伊聯絡，伊後來有
      拿到4公克甲基安非他命，把7,00 0元交給拿東西來的那
      個人等語（見原審卷一第244-247反頁）在卷可查，前揭
      證言就被告王美淑販賣甲基安非他命之時間地點、交易重
      量、金額情節互核一致且明確，應非虛構。
    2.而證人潘阿新於99年9月12日下午1時12分58秒許以其所持
      用之門號0000000000號行動電話，撥打被告王美淑所持用
      之門號0000000000號行動電話聯繫，通聯內容略以：「B
      （即證人潘阿新）：你誰？阿國呢？（即指同案被告黃漢
      濱）A（即被告王美淑）：喂！他在睡。B：不知他有沒有
      空？A ：怎樣？B：我昨天跟他講好了。A：沒關係妳跟我
      講。B ：81啦！叫他拿過來？A：再來呢？B：就81，就這
      樣。A ：什麼時候收？B：馬上給你呀！A：現去現有就對
      了。B ：對啦！A：好。B：我跟妳講要有球哦！不然我會
      被罵死，何時會來？A：我叫我小弟。」同日下午5時4分0
      秒許通聯內容：「A：喂！還沒到嗎？B：都沒有，人都在
      等。A：他有去一下了，我阿弟仔有去很久了。B：他會打
      電話給我？A ：我有留電話給他，他會用公共電話打給妳
      。B：有就好。A：再等一下。」同日下午5時47分9秒許通
      聯內容：「B：喂！我跟妳講，連那個才4而已，妳要補哦
      ！A妳不是說要8？B：對呀！A：我們是4而已。B：阿國跟
      我講25呢！A：現在都4而已，外面都4，沒有25了。B：這
      樣子哦！好啦！」，有通訊監察通話譯文在卷可參（見24
      348號偵卷第133 頁、3917號毒偵卷第8頁，通訊監察譯文
      表編號263至265號），通訊監察內容核與證人潘阿新上揭
      證述情節一致，證人潘阿新之證言，應非虛偽，可信為真
      。
    3.此外，臺北市政府警察局萬華分局於99年10月30日經證人
      潘阿新同意搜索，警員執行搜索時扣得甲基安非他命1 包
      （毛重0.24公克、淨重0.04公克），有臺北市政府警察局
      萬華分局搜索、扣押筆錄、扣押物品目錄表各1 份存卷可
      查（見3917號毒偵卷第13-14 頁），且經證人潘阿新確認
      該包毒品即為其於99年9月12日下午5時許購得之甲基安非
      他命無誤（見3917號毒偵卷第2-6 頁）。佐以證人潘阿新
      遭查獲時所採集尿液經送驗結果，以EIA 酵素免疫分析法
      初步檢驗，及以GC/MS 氣相層析質譜儀法確認檢驗結果呈
      現甲基安非他命代謝後之安非他命、甲基安非他命陽性反
      應等情，亦有臺北市政府警察局偵辦毒品案件尿液檢體委
      驗單、台灣尖端先進生技醫藥股份有限公司99年11月9日
      濫用藥物檢驗報告各1紙在卷可稽（見24348號卷第311-31
      2頁），均徵被告王美淑前揭販賣甲基安非他命與證人潘
      阿新行為明確。
    4.至被告王美淑辯稱僅係幫證人潘阿新調毒品，並未從中牟
      利云云。然謂販賣行為，並不以販入之後復行賣出為要件
      ，祇要以營利為目的，將毒品購入或賣出，有一於此，其
      犯罪即為完成。而有營利之意圖，並不以真正得利為必要
      ，縱未必賺取價差，並不影響販賣毒品之成立，最高法院
      99年度台上字第1397號判決意旨可資參照。而甲基安非他
      命屬於公告違禁物品，政府懸為禁令且查緝甚嚴，對於販
      賣甲基安非他命者並科以重度刑責，而販賣毒品既屬違法
      行為，當非可公然為之，有其獨特之販售通路及管道，復
      無公定價格，且分裝容易，份量亦可增減，而每次買賣之
      價量，可能隨時依雙方關係深淺、資力、需求量及對行情
      之認知、來源是否充裕、品質是否較佳、查緝鬆嚴、購買
      者被查獲時供述購買對象之可能風險評估等，而異其標準
      ，非可一概而論。本案被告王美淑既否認因此牟利，自無
      從查悉其販賣毒品與證人潘阿新所獲得具體利潤之金額，
      況購買毒品者通常無法探知販毒者之進價及賺取利潤為何
      ，則販賣毒品之利得，除據被告坦承犯行、帳冊價量俱臻
      明確外，實委難查得實情，倘被告始終不願供出利得若干
      ，或片面供述不實取得毒品價格，即無從以販賣毒品罪名
      相繩，自非事理之平，惟近年來政府為杜絕毒品之氾濫，
      對於查緝施用及販賣毒品之工作，無不嚴加執行，販賣毒
      品罪又係重罪，設若無利可圖，衡情被告當無甘冒被查緝
      之風險，況依證人潘阿新於原審中證稱：伊不知道那個女
      生是誰，但是就是那女生決定等語（見原審卷第一第245
      頁），顯先前均未曾與被告王美淑接觸過，則被告王美淑
      更無甘冒重典而按購入價格轉售，不求利得之理，是被告
      王美淑主觀上應有出售甲基安非他命營利之意圖，亦堪認
      定。
    5.從而，被告王美淑於99年9月12日下午1時12分至5 時47分
      ，在新北市○里區○○路○ 段天橋下，委由「阿弟仔」之
      成年男子，送交以7,000元價格販賣4公克之甲基安非他命
      與潘阿新得利既遂（即附表三）之事實，可堪認定。
四、犯罪事實欄三部分（被告呂云傑販賣甲基安非他命與「阿浩
    」3次）：
  (一)被告呂云傑有於附表四編號1至3號所示時、地販賣第二級毒
    品甲基安非他命與「阿浩」3次等事實，業據其於本院審理
    時坦承不諱（見本院卷一第227反、228反-229頁、卷二第70
    頁正、反面），並有檢、警人員對於被告呂云傑所使用之行
    動電話0000000000號實施通訊監察譯文附卷可稽（見24348
    號偵卷第36、179-180、184頁、3823號毒偵卷第13頁正反面
    、39 17號毒偵卷第8頁，通訊監察譯文表編號2、3、12、13
    、16、24、25、58、59號）、及被告呂云傑於附表四編號1
    至3號販賣毒品使用之門號0000000000號行動電話1支扣案可
    佐。而按販賣毒品之被告有營利之意圖即已足，不以真正得
    利為必要，縱未必賺取價差，並不影響販賣毒品之成立，前
    揭最高法院99年度台上字第1397號判決意旨已足參考。詳酌
    前揭通訊監察譯文，附表四編號1至3號歷次甲基安非他命交
    易內容、價金，均係被告呂云傑、「阿浩」2人議定、確認
    ，則被告呂云傑為「阿浩」購買甲基安非他命之單一對口管
    道，故對各次交易內容、金額，享有自主決定權利，其地位
    應屬買賣關係之賣方，居於所有權人地位售出毒品無疑。復
    佐以被告呂云傑供承「阿浩」於該3次交易後，都有請我用
    甲基安非他命，就是拿別人信箱內之廣告紙，倒一點給我用
    ，他其實也知道要給我一點回饋等語（見原審卷一第114-11
    6反頁、139-140反頁、原審卷二第17-18頁）；於本院審理
    時復供承3次均各可拿到0.2-0.3公克甲基安非他命之利益等
    語（見本院卷一第228反-229頁），則被告呂云傑既有價格
    決定權，賣出毒品後，甚確知自身尚享有「阿浩」提供請客
    之甲基安非他命等節，自與無償、無營利之意圖交付毒品情
    節有異。又參酌甲基安非他命屬於公告違禁物品，政府對於
    販賣甲基安非他命者科以重度刑責，販賣毒品行為多屬違法
    且隱匿，非可輕易查悉販毒者賺取利潤為何，倘無利可圖，
    被告呂云傑殊無冒被查緝風險，而為此等行為可能，況被告
    呂云傑與「阿浩」僅為朋友關係，被告呂云傑甚至不知「阿
    浩」之真實姓名、年籍，亦不知「阿浩」之住居所、職業，
    為被告呂云傑供承在卷（見原審卷二第17頁），以此等疏離
    之朋友關係，被告呂云傑應無可能在無利可圖情形下，為該
    等犯罪行為，是依一般常情，可認被告呂云傑主觀上應有出
    售甲基安非他命營利之意圖，亦堪認定。是被告呂云傑上開
    自白，應與事實相符，應堪採信。
  (二)至起訴書上雖記載被告呂云傑於附表四編號1至3號販賣甲基
    安非他命之售價均為每公克2,000元，惟此部分均與被告呂
    云傑供承情節、前揭通訊監察譯文內容互左，被告呂云傑所
    販售毒品之數量、金額均如前所述明確，檢察官此部分起訴
    事實之記載，容有誤會。
  (三)從而，被告呂云傑於附表四編號1至3號所示時、地，分別以
    12,000元、6,500元、7,000元代價，分別販賣8公克、4公克
    、4公克之甲基安非他命與「阿浩」得利之事實，均可認定
    。
五、犯罪事實欄四部分（被告呂云傑、黃漢濱共同販賣甲基安非
    他命與「阿浩」1次）：
  (一)稽之「阿浩」於99年9月11日下午3時29分59秒許以其持用之
    0000000000號行動電話，撥打被告呂云傑持用之0000000000
    號行動電話聯繫，通聯內容略以：「B （即阿浩）：喂！你
    在那裡？A （即被告呂云傑）：我在三重呀！你還要嗎？因
    為我剛好在這邊。B ：嗯！那41多少？A：13。B：是我們這
    一次的那個嗎？是同一個嗎？A：對呀！一樣的。B：好，OK
    ！A：好，那你就過來三重力行路萊爾富打給我。B：好」、
    同日下午4 時51分15秒通聯內容：「B：到了。A：我在萊爾
    富了，快快快。B：好，拜拜！」、同日下午4 時53分8秒被
    告黃漢濱以所持用之0000000000號行動電話，撥打被告呂云
    傑持用之0000000000號行動電話，通聯內容略以：「A （即
    被告呂云傑）：喂！他（指「阿浩」，見原審卷二第 17-18
    頁）馬上到。C ：喂！嗯！（小咪），換（國賓）喂！你注
    意聽哦！你把東西放在機車上面。A ：對對對，我放在機車
    上面，我身上都沒東西」等語，有通訊監察通話譯文附卷可
    佐（見24348 號偵卷第36反、132、182頁、3823號毒偵卷第
    13頁反面，0000000000門號通訊監察譯文表編號36、37、38
    ，0000000000門號通訊監察譯文編號第252 號），可知「阿
    浩」、被告呂云傑就約定交易之甲基安非他命數量為「41」
    即8公克、金額為「13」即13,000元，已於上開行動電話內
    議定明確，被告呂云傑於當日下午4時許至前揭萊爾富後，
    於下午4時53分8秒許與被告黃漢濱通話，向被告黃漢濱表示
    「阿浩」即將依約前來，被告黃漢濱則指示被告呂云傑將東
    西置放在機車上，是被告呂云傑、黃漢濱就「阿浩」即將依
    照先前議定交易內容前來，並將物品置放機車以待交付「阿
    浩」均知悉且參與等節，可資認定。
  (二)復審以被告呂云傑於原審100年2月9 日準備程序中供稱：（
    經提示當日通訊監察譯文）那天的情形就是伊當天剛好沒事
    ，去找被告黃漢濱聊天，因為「阿浩」之前2、3天有來找伊
    ，叫伊幫他問問看，伊當時找不到「胖賓」，所以沒有幫他
    拿，然後他叫伊幫他注意看看，如果有問到再打給他，99年
    9 月11日伊跟被告黃漢濱聊到一半，就問被告黃漢濱可不可
    以幫伊朋友拿，被告黃漢濱說他有，伊就打給「阿浩」說有
    幫他問到，問「阿浩」是否還要，「阿浩」就問伊「41」即
    8公克甲基安非他命多少？伊說「13」即13,000元，伊就叫
    他來三重萊爾富後打給伊，伊就跟被告黃漢濱拿甲基安非他
    命，再轉交給「阿浩」，因為伊還沒有給被告黃漢濱錢，所
    以被告黃漢濱打電話來問伊甲基安非他命放在哪裡，伊就說
    放在車上，伊就說等「阿浩」來，那1通譯文是被告黃漢濱
    打電話來問伊把東西拿給「阿浩」沒，伊說還沒有，東西放
    在車上，等一下拿給「阿浩」，這是99年9月11日下午的事
    情，後來「阿浩」拿到甲基安非他命後，伊等就在路邊找個
    地方，「阿浩」拿路邊的紙分一點甲基安非他命給伊，伊沒
    有再分甲基安非他命給被告黃漢濱，而13,000元伊有交給被
    告黃漢濱等語（見原審卷一第139-140反頁），可見被告呂
    云傑對其與被告黃漢濱共同以13,000元價格販賣8公克甲基
    安非他命與「阿浩」之情節，在交易時間、地點、洽談數量
    、金額，各次通話所代表之當時情形，鉅細靡遺，且與上揭
    通訊監察譯文互核相侔、情節順暢，毫無突兀之處，可徵被
    告呂云傑、黃漢濱2人就共同販賣甲基安非他命行為，確實
    有犯意聯絡、行為分擔情節至明。
  (三)又被告黃漢濱雖否認參與犯罪，而依其於偵查中乃稱：呂云
    傑有打電話問伊這邊有沒有毒品賣給別人。但他都跟伊講一
    講，都晃點伊，害伊被那個胖賓或其他人罵，因為伊都有去
    幫他問云云（見24348號偵卷第232頁）；於原審審中復稱：
    他說他拿1萬3給伊，叫伊幫他拿毒品，這不可能，他每次都
    講一講叫伊問，但是都沒有錢來云云（見原審卷二第13頁）
    。勾稽被告呂云傑於法院中否認被告黃漢濱有實際參與販毒
    之情節，於99年12月24日供稱：因為伊朋友阿浩又打電話給
    伊，伊有打電話給黃漢濱，請他幫伊問問看，伊問黃漢濱有
    沒有甲基安非他命，伊請他幫伊問他朋友看看，後來他就說
    沒有問到，伊就跟阿浩講說問不到，所以就沒有再幫他拿云
    云（見原審卷一第55頁反面）；於100年1月7日供稱：因為
    伊約阿浩的時候，就是約在力行路和永福路的萊爾富，伊僅
    記得前面兩次毒品交易，伊沒有跟黃漢濱通電話說什麼把東
    西放在機車上的內容云云（見原審卷一第115頁反面）；於
    原審100年3月31日審理時則結證改稱：當天有問被告黃漢濱
    ，伊有去他家，想到先前「阿浩」有拜託伊幫他留意，伊跟
    被告黃漢濱說請他幫伊問問看，後來伊打電話給「阿浩」，
    「阿浩」最後沒有來，所以當天伊沒有拿到毒品，沒有拿毒
    品給「阿浩」，也沒有拿錢給被告黃漢濱。伊當時有在萊爾
    富，但是沒有帶交易的8公克甲基安非他命，因為伊要有錢
    才能去拿，不可能人家錢還沒有給伊，伊就有毒品，所以伊
    當時請被告黃漢濱幫伊去準備8公克甲基安非他命，但是錢
    要先拿到，拿給被告黃漢濱後，被告黃漢濱才再幫伊去拿，
    東西不可能馬上拿到。至於被告黃漢濱打電話給伊，問伊東
    西有沒有放在機車上，是因為被告黃漢濱知道伊之前要去化
    學工廠買玻璃管，他問伊玻璃管在哪裡，伊說在車上，被告
    黃漢濱也知道伊出來跟「阿浩」拿錢，伊才跟他說「阿浩」
    馬上到，而玻璃管很長不可能放在身上，所以伊跟他說我放
    在機車上，黃漢濱說的東西就是玻璃球，伊先去收錢（見原
    審卷一第249- 255頁、原審卷二第15-17頁）；於本院審理
    時再改稱：阿浩當時沒有到萊爾富，伊想那邊找不到阿浩，
    身上有玻璃管，想說先回家，但是回家路上剛好遇到阿浩，
    伊就問阿浩怎麼像在才到，阿浩說他等他朋友，因為他跟他
    朋友一起拿的，他遇到伊之後，剛好快到伊家，阿浩錢已經
    拿到了，看伊可不可以快一點，因為它有事情要先走，當時
    伊想說到網咖去找看胖賓有沒有在那裡比較快，剛好胖賓在
    那裡，伊想說剛好跟胖賓拿給阿浩就好，伊就沒有再去找黃
    漢濱云云（見本院卷一第229正反面），顯見被告呂云傑所
    稱僅止於向被告黃漢濱詢求甲基安非他命來源，而無後續作
    為下，已無法合理一致地說明此次販毒之經過，且細譯其歷
    次供述內容，明顯與上開通訊監察譯文所揭「A（被告呂云
    傑）：好，那你就過來三重力行路萊爾富打給我。B：（阿
    浩）好」、在同日下午4時51分15秒通聯內容：「B（阿浩）
    ：到了。A（被告呂云傑）：我在萊爾富了，快快快。B：好
    ，拜拜！」等語，足認「阿浩」在當日下午4時51分15秒通
    話時已然到達指定交易地點「萊爾富」之處相悖，已非可信
    。再參酌被告黃漢濱既係此次負責詢求甲基安非他命來源，
    而阿浩復係在確認此次所購買毒品之數量、價金，及品質（
    按即「B（阿浩）：嗯！那41多少？A（被告呂云傑）：13。
    B（阿浩）：是我們這一次的那個嗎？是同一個嗎？A（被告
    呂云傑）：對呀！一樣的。B（阿浩）：好，OK」）後，始
    行前往交易地點，並實際到達約定地點，則被告黃漢濱此際
    何能臨時抽腿背棄約定？亦徵被告呂云傑乃因無法填補此一
    缺漏，始致供詞反覆、漏洞百出，且與通訊監察譯文所揭客
    觀情狀不相吻合。又徵以使用之玻璃管或玻璃球尚非違禁物
    ，一般而言，毋庸在對話中以隱晦方式，如以「東西」代之
    ；而被告呂云傑先期否認有跟被告黃漢濱通電話說什麼把東
    西放在機車上，嗣雖改坦認卻對該「東西」究竟是甲基安非
    他命、玻璃球、玻璃管？版本多變，更見其矯飾之情。況被
    告呂云傑所稱：「被告黃漢濱打電話給伊，問伊東西有沒有
    放在機車上，是因為被告黃漢濱知道伊之前要去化學工廠買
    玻璃管，他問伊玻璃管在哪裡，伊說在車上，伊出來跟「阿
    浩」拿錢，伊才跟他說「阿浩」馬上到」云云，除與被告黃
    漢濱於本院審理時所供：伊不知道他去找阿浩，伊只知道他
    去買玻璃球云云（見本院卷第227頁反面），嗣旋即翻稱：
    伊只知道他去找阿浩而已，其他事情伊不知道云云（見本院
    卷第228 頁反面），互核存有矛盾外。此項釋意對照上開通
    訊監察譯文所載：「A（被告呂云傑）：喂！他（阿浩）馬
    上到。C：喂！嗯！（小咪），換（國賓）喂！你注意聽哦
    ！你把東西放在機車上面。A：對對對，我放在機車上面，
    我身上都沒東西」等語，更形突兀，因被告黃漢濱若係此次
    負責詢求甲基安非他命來源者，在得悉阿浩馬上到來，自係
    進一步安排阿浩取得約定之毒品，即應如同被告呂云傑於10
    0年2月9日原審準備程序中供述之販毒過程（詳上開理由欄
    (二)），反之被告黃漢濱若均無任何干係，被告呂云傑豈有即
    時向其報告阿浩動向之理？再徵諸被告呂云傑乃智識正常之
    成年人，自行所購置玻璃管，應能妥善保管攜回，又焉需要
    聽從被告黃漢濱以電話指示「你注意聽哦！你把東西放在機
    車上面」？均足證被告呂云傑、黃漢濱上開釋意、辯解明顯
    不實，應分別係屬迴護及卸責之詞，委不足採。另被告呂云
    傑自原審作證後雖一再表示原審係為了想要交保，伊才會說
    跟被告黃漢濱拿毒品的云云，惟如前述，被告呂云傑坦承犯
    罪與否，與被告黃漢濱是否參與犯罪，顯屬兩事，被告呂云
    傑為求交保，顯無仍於原審中持續堅決否認「販賣」乙節，
    卻供出被告黃漢濱參與犯罪之理。況佐以被告呂云傑此根本
    無法提出與通訊監察譯文所呈客觀事實相符之販毒歷程，亦
    非可採。綜上，本案被告呂云傑、黃漢濱確有共同販賣8公
    克、13,000元之甲基安非他命與阿浩無訛。至阿浩者，依卷
    內事證所呈，並無阿浩之全名、年籍，所使用00000000 00
    號行動電話查詢結果是統一超商公司聲請用的電話，顯無從
    查知其人以為傳訊，而被告黃漢濱亦已捨棄傳喚該證人（見
    本院卷一第264頁），本院亦認對本案上開明確事證不生影
    響，併此敘明。
  (四)末衡以被告呂云傑為出面與「阿浩」議定該次交易毒品數量
    、金額之人，確信自身交付「阿浩」毒品後，甚享有「阿浩
    」請客之甲基安非他命，被告黃漢濱為實際供應該次交易甲
    基安非他命之人乙節，其2人均知甲基安非他命屬於公告違
    禁物品，政府對於販賣甲基安非他命者科以重度刑責，及販
    賣毒品行為多屬隱匿、違法，非可輕易查悉販毒者賺取利潤
    為何，惟近年來政府為杜絕毒品之氾濫，對於查緝施用及販
    賣毒品之工作，無不嚴加執行，販賣毒品罪又係重罪，倘無
    利可圖，被告呂云傑、黃漢濱實無甘冒遭查緝風險鋌而走險
    ，況被告呂云傑供稱甚至不識「阿浩」真實姓名、年籍、住
    居所及職業之情（見原審卷二第17頁），足見被告呂云傑與
    「阿浩」交友情誼不深，而被告黃漢濱自稱根本不識「阿浩
    」云云，雖非可採，但仍遑論被告黃漢濱有何與「阿浩」熟
    識之可能，否則即毋庸由被告呂云傑介入該次毒品交易，故
    依其等2人與「阿浩」間疏離之朋友關係，委無可能於無利
    可圖情況下，為此等重罪，故認被告呂云傑、黃漢濱主觀上
    均有出售甲基安非他命營利之意圖明確。
  (五)至起訴書上雖記載被告呂云傑、黃漢濱共同於附表五販賣甲
    基安非他命之數量為4公克；售價為每公克2,000元，數量部
    分雖經檢察官於原審當庭更正為8公克，惟售價部分與被告
    呂云傑供承情節、前揭通訊監察譯文內容互左，故附表五被
    告呂云傑、黃漢濱共同販售甲基安非他命之數量、金額經本
    院依前開卷證資料認定，應為8公克、13,000元明確，附此
    敘明。
  (六)從而，被告呂云傑、黃漢濱於附表五所示時、地，共同以13
    ,000元代價，販賣8公克之甲基安非他命與「阿浩」得利之
    事實，可以認定。
六、論罪
  (一)按海洛因及甲基安非他命分別係毒品危害防制條例第2條第2
    項第1款、第2款規定之第一級、第二級毒品。核被告黃漢濱
    就犯罪事實欄四所為，係犯毒品危害防制條例第4條第2項之
    販賣第二級毒品罪。
  (二)核被告王美淑就犯罪事實欄二所為，係分別犯毒品危害防制
    條例第4條第1項、第2項之販賣第一級毒品罪（1罪）、販賣
    第二級毒品罪（2罪）。
  (三)核被告呂云傑就犯罪事實欄三、四所為，均係犯毒品危害防
    制條例第4條第2項之販賣第二級毒品罪（共4 罪）。
  (四)被告黃漢濱、王美淑、呂云傑就各分別持有甲基安非他命、
    海洛因後販賣，其持有之低度行為，均各為販賣之高度行為
    所吸收，均不另論罪。
  (五)被告黃漢濱、呂云傑就犯罪事實欄四之販賣第二級毒品犯行
    ，有犯意聯絡及行為分擔，應論以共同正犯。
  (六)被告王美淑所犯前開3罪間；被告呂云傑就所犯前揭4罪間，
    犯意各別、行為互殊，均應予分論併罰。
  (七)按毒品危害防制條例第17條第2 項關於「犯第4條至第8條之
    罪於偵查及審判中均自白者，減輕其刑」之規定，旨在獎勵
    犯人悛悔，同時使偵查或審判機關易於發現真實，以利毒品
    查緝，俾收防制毒品危害；故不論被告之自白，係出於自動
    或被動、簡單或詳細、一次或多次，事後有無翻異，苟其於
    偵查及審判中均有自白，即應依法減輕其刑。而所謂自白乃
    對自己之犯罪事實全部或主要部分為認罪之供述（最高法院
    100 年度台上字第1231號判決意旨參照）。被告呂云傑就販
    賣第二級毒品甲基安非他命予阿浩4次部分，分別於偵查、
    原審及本院審理時均自白其有與阿浩進行毒品交易無訛（見
    24348號偵卷第228-229頁、原審卷一第139反-140頁、本院
    卷一第227反、228反-229頁、卷二第70頁正反面），雖就有
    無從中獲金錢利益，其於上開警詢、原審審判程序均否認之
    ，但販賣毒品罪，祇以行為人主觀上有意圖營利之意思為已
    足，本不以果而得利或已經得利為必要，且所獲取利益當不
    限於價差，量差亦屬之，而被告於原審及本院審理時均坦承
    本案4次販賣犯行，均可係從中獲取0.2-0.3公克甲基安非他
    命之利益，主觀上當可認定有意圖營利之意思，再徵以被告
    呂云傑前並無販賣毒品之前科，有本院被告前案紀錄表附卷
    可稽（見本院卷第62-64頁），其能否明確了解此項販賣毒
    品牟利，尚應包括除金錢「價差」外之其他利益，甚堪疑義
    。則本件既無積極證據證明被告呂云傑刻意隱瞞上開「量差
    」之利益，自難以被告上開否認有賺取金錢乙節，即謂被告
    呂云傑無自白其4次販賣犯行。是被告呂云傑上開自白4次販
    賣第二級毒品犯行，仍應符合毒品危害防制條例第17條第2
    項之規定，應各減輕其刑。至被告王美淑辯護人辯稱被告王
    美淑販賣第二級毒品予潘阿新部分，亦應有上開減刑規定之
    適用，然員警於警詢時已提示被告王美淑與潘阿新間之通訊
    監察譯文予其辨識，被告王美淑仍堅稱並無販賣毒品給該人
    （見24348號偵卷第14-15頁），其後偵訊程序亦無坦承此部
    分犯行，自無本條減刑之適用，併此敘明。
  (八)被告王美淑販賣第一級毒品之對象，僅為證人翁雪芬1 人，
    並非不特定之多數民眾，姑念其對於重典之認識難謂深切，
    且其所販賣海洛因數量尚微（僅0.45公克），所圖得利益（
    3,000 元）非鉅，所為與上游毒販販賣毒品數量動輒達數公
    斤以上嚴重危害社會治安情形仍有不同，兼以本案交易，其
    惡性尚與大量走私進口，或長期販賣毒品所謂「大盤」或「
    中盤」毒梟有間，倘不論所犯情節輕重，而一律論處販賣第
    一級毒品罪之法定本刑死刑或無期徒刑，屬猶嫌過重，故本
    院參酌上情及被告素行、犯罪動機、目的、手段及造成社會
    整體侵害程度，認被告王美淑就販賣第一級毒品所為犯罪情
    節以觀，若以其所犯與本件最輕法定刑期無期徒刑相較，客
    觀上以一般國民生活經驗法則為之檢驗，尚足以引起一般人
    同情，而確存有足資憫恕之處，即令其處以法定最低刑度，
    猶嫌過重，爰依刑法第59條規定減輕其刑。且此販賣第一級
    毒品之法定本刑依法均不得加重，即毋庸諭知先加後減之。
  (九)被告黃漢濱、王美淑有如犯罪事實欄一所載案件科刑及執行
    情形，有本院被告前案紀錄表各1份在卷可按，其2人受有期
    徒刑執行完畢後，5年內故意再犯本案有期徒刑以上之罪，
    均為累犯，各應依刑法第47條第1項規定，加重其刑，惟被
    告王美淑所犯販賣第一級毒品部分，因法定刑為死刑、無期
    徒刑；被告黃漢濱、王美淑所犯販賣第二級毒品法定刑為無
    期徒刑部分，依刑法第64條第1項、第65條第1項規定不得加
    重。
七、原審判決之適否：
  (一)撤銷改判部分：
    1.原審以被告呂云傑犯罪事證明確，予以論罪科刑，固非無
      見，惟查，被告呂云傑於偵、審中均自白4 次販賣第二級
      毒品犯行，符合毒品危害防制條例第17條第2 項之規定，
      應各減輕其刑，原審判決疏未予減輕，於法即有未合。是
      被告呂云傑上訴意旨執此指摘原判決此部分不當，為有理
      由，自應由本院將原判決關於被告呂云傑部分撤銷改判，
      爰審酌被告呂云傑販賣甲基安非他命多次，然均售予同一
      對象「阿浩」，危害對象單一，販賣數量分別為8公克、4
      公克、4公克、8公克，因而獲得利益情節，並衡量被告呂
      云傑之品行、素行，有本院院被告前案紀錄表可參，及為
      國中肄業智識程度，生活狀況、家庭經濟狀況，犯後被告
      呂云傑已坦認犯行之態度等一切情狀，就其所犯4罪分別
      量處如主文第2項所示之刑，並定應執行刑。至檢察官雖
      對被告呂云傑部分具體求處有期徒刑10至12年之刑度（見
      原審卷二第21頁），然本院參酌全卷事證，認處如主文第
      2 項所示刑度為適當。至證人呂云傑於原審具結所為之證
      述，是否涉有偽證罪嫌，應由檢察官另予調查偵辦，均併
      予說明。
    2.按毒品危害防制條例第19條第1 項前段「犯第4條至第9條
      、第12條、第13條或第14條第1項、第2項之罪者，其供犯
      罪所用或因犯罪所得之財物，均沒收」規定，係屬強制規
      定，採義務沒收原則，並非事實審法院得依職權決定之事
      項，祇須為被告所有且供販賣毒品所用或因犯罪所得之物
      ，即應沒收，不以搜獲扣押為限（最高法院97年度台上字
      第6134號判決要旨參照）。又按販賣毒品所得之金錢，如
      能認定確係販賣毒品所得之款項，均應宣告沒收，不以當
      場搜獲扣押者為限，亦不問其中何部分屬於成本，何部分
      屬於利潤（最高法院93年度台上字第2670號、96年度台上
      字第3724號判決意旨參照）。而上開規定係刑法第38條第
      1 項第2款、第3款沒收之特別規定。於共同正犯，因其犯
      罪所得係合併計算，且於全部或一部不能沒收時以其財產
      抵償之，為避免執行時發生重複沒收、抵償之情形，故各
      共同正犯之間係採連帶沒收主義，於裁判時僅諭知連帶沒
      收，不得就全體共同正犯之總所得，對各該共同正犯分別
      重複諭知沒收（最高法院95年度台上字第6482號判決意旨
      參照）。本案被告呂云傑就單獨或共同所犯如附表四、五
      所示販賣甲基安非他命之所得，雖均未扣案，惟既屬被告
      呂云傑販賣毒品所得之財物，均應依毒品危害防制條例第
      19 條第1項之規定，宣告個別（即附表四部分）或與共犯
      黃漢濱連帶（即附表五部分）沒收，如全部或一部不能沒
      收時，以各該附表四、五所示金額，由個別財產（即附表
      四部分）或與共犯黃漢濱之財產連帶（即附表五部分）抵
      償之。
    3.至本案扣案之甲基安非他命吸食器1組，為被告呂云傑所
      有；門號0000000000號行動電話為被告黃漢濱持用，然無
      證據證明與本案此部分犯行有關，故不於本案併予宣告沒
      收銷燬或沒收。而扣案之門號0000000000號行動電話1支
      ，雖為被告呂云傑於犯罪事實欄三、四所持用，而與「阿
      浩」、或與被告黃漢濱聯繫販賣甲基安非他命所用之物；
      未扣案門號0000000000號行動電話1支，雖為被告黃漢濱
      與被告呂云傑聯絡交付甲基安非他命與「阿浩」所用之物
      ，然被告2人均非前揭門號手機申登人，且依卷證尚無從
      認被告呂云傑係以所有人自居使用門號0000000000號手機
      ，亦無法確認其餘各該手機為被告2人所有，不予宣告沒
      收，併予陳明。
  (二)上訴駁回部分
    1.原審以被告黃漢濱在犯罪事實欄四所示犯行、及被告王美
      淑之犯罪事證明確，適用毒品危害防制條例第4條第1項、
      第2項、第19條第1項，刑法第11條、第28條、第47條第1
      項、第59條、第51條第5款等規定，並審酌(1)被告黃漢濱
      所為販賣甲基安非他命之行為，助長毒品流通，危害他人
      健康，而販賣甲基安非他命之數量高達8克，因而受有之
      利益；(2)被告王美淑販賣海洛因、甲基安非他命之行為，
      亦使毒品危害蔓延，販賣海洛因數量為0.45公克；甲基安
      非他命之數量為0.2至0.3公克、4公克，因而獲得利益；
      並衡量被告2人之品行、素行，有其2人之本院被告前案紀
      錄表可參，均為國中肄業智識程度，生活狀況、家庭經濟
      狀況，被告黃漢濱犯罪後否認犯行，飾詞狡卸，被告王美
      淑僅坦認轉讓毒品，否認販賣毒品犯行之犯罪後態度等一
      切情狀，分別量處被告黃漢濱有期徒刑7年6月；被告王美
      淑有期徒刑15年4月、7年2月、7年4月，並定其應執行刑
      有期徒刑18年。復說明(甲)檢察官雖對被告黃漢濱具體求處
      有期徒刑10至12年之刑度（見原審卷二第21頁），然參酌
      全卷事證，認處上開刑度為適當；(乙)下列2.應沒收之物、
      3.毋庸諭知沒收之物，經核其認事用法，俱無違誤，量刑
      亦屬妥適，檢察官上訴意旨認被告王美淑就附表三所示販
      賣甲基安非他命與潘阿新部分，係與被告黃漢濱共犯之，
      及被告黃漢濱、王美淑上訴意旨仍執前詞否認犯罪，均為
      無理由，應予駁回。
    2.被告黃漢濱就如附表五所示共同販賣甲基安非他命之所得
      ；被告王美淑就如附表二、三所示販賣海洛因、甲基安非
      他命之所得，雖均未扣案，惟既分屬被告黃漢濱、王美淑
      販賣毒品所得之財物，均各應依毒品危害防制條例第19條
      第1項之規定，宣告個別（即被告王美淑所犯如附表二、
      三所示之罪部分）或與共犯呂云傑連帶（即被告黃漢濱所
      犯如附表五所示之罪部分）沒收，如全部或一部不能沒收
      時，以各該附表二、三、五所示金額，由個別財產（即被
      告王美淑所犯如附表二、三所示之罪部分）或與共犯呂云
      傑之財產連帶（即被告黃漢濱所犯如附表五所示之罪部分
      ）抵償之。
    3.至扣案之甲基安非他命吸食器2組分別為被告王美淑、呂
      云傑所有、門號0000000000號行動電話為被告王美淑持用
      ，門號0000000000號號行動電話為被告黃漢濱持用，扣案
      之甲基安非他命2包（驗後餘重分別為0.7878、0.1828公
      克）、夾鏈袋200個、電子磅秤3台、海洛因香煙1支為被
      告王美淑所有，其等物品雖為被告等持用或所有，然被告
      王美淑供稱：夾鏈袋全部都是新的，是伊幫伊媽媽分藥所
      使用，電子磅秤3台都壞掉了等語（見原審卷二第11頁正
      反面），均無證據證明與被告等所為本案犯罪事實欄二、
      四所示犯行有關，故不於本案併予宣告沒收銷燬或沒收。
      而扣案之門號0000000000號行動電話1支，雖為被告呂云
      傑於犯罪事實四所持用，而與「阿浩」、被告黃漢濱聯繫
      販賣甲基安非他命所用之物；未扣案門號0000000000、00
      00000000號行動電話2支，雖為被告王美淑、黃漢濱持用
      ，而與證人翁雪芬、黃信宏、潘阿新聯繫轉讓海洛因、甲
      基安非他命，或被告黃漢濱與被告呂云傑聯絡交付甲基安
      非他命與「阿浩」所用之物，然被告等均非前揭門號手機
      申登人，且依卷證尚無從認被告呂云傑係以所有人自居使
      用門號0000000000號手機，亦無法確認其餘各該手機為被
      告等人所有，不予宣告沒收。
、無罪部分：
一、公訴意旨另略以：被告黃漢濱明知甲基安非他命係經我國主
    管機關列管之第二級毒品，不得轉讓、販賣，竟仍基於轉讓
    第二級毒品之犯意，於99年6、7月間某日，在與臺北縣三重
    市（改制後為新北市○○區○○路頭街117巷53號4樓，無償
    提供甲基安非他命與呂云傑使用而轉讓之（如附表一所示）
    。又與王美淑意圖營利，以附表三所示之聯絡方式，於附表
    三所示時、地販賣甲基安非他命與潘阿新得利，因認被告黃
    漢濱此分別涉犯毒品危害防制條例第8條第2項之轉讓第二級
    毒品、及同法第4條第2項之販賣第二級毒品罪嫌。
二、按犯罪事實應依證據認定之，無證據不得認定其犯罪事實，
    又不能證明被告犯罪者，應諭知無罪之判決，刑事訴訟法第
    154條第2項、第301條第1項定有明文。而此所稱「犯罪事實
    」，係指決定刑罰權存否與範圍、須經嚴格證明之事實，並
    不包括不存在之犯罪構成事實。另同法第155條第2項復規定
    ：「無證據能力、未經合法調查之證據，不得作為判斷之依
    據」，按之「證據能力」係指可供「嚴格證明」使用之資格
    ，則此一「判斷對象」，自係指須經嚴格證明之犯罪事實之
    判斷而言。亦即認定犯罪事實所憑之證據，不僅須具有證據
    能力，且須經合法之調查，否則不得作為有罪認定之依據。
    惟倘法院審理之結果，認被告被訴之犯罪事實並不存在，而
    應為無罪之諭知時，因所援為被告有利之證據並非作為認定
    犯罪事實之基礎，而係作為彈劾檢察官或自訴人所提證據之
    不具憑信性，其證據能力自無須加以嚴格限制。易言之，法
    院諭知被告無罪之判決時，即使是不具證據能力之傳聞證據
    ，亦非不得資為彈劾證據使用，以供法院綜合研判形成心證
    之參考（最高法院98年台上字第5774號判決意旨參照）。又
    刑事訴訟法第161條已於91年2月8日修正公布，其第1項規定
    ：檢察官就被告犯罪事實，應負舉證責任，並指出證明之方
    法。因此，檢察官對於起訴之犯罪事實，應負提出證據及說
    服之實質舉證責任。倘其所提出之證據，不足為被告有罪之
    積極證明，或其指出證明之方法，無從說服法院以形成被告
    有罪之心證，基於無罪推定之原則，自應為被告無罪判決之
    諭知，最高法院92年度台上字第128號判例意旨可資參考。
三、本件公訴人認被告黃漢濱涉犯上揭罪嫌，無非分別係以：(1)
    轉讓甲基安非他命部分：被告黃漢濱自白、證人呂云傑之證
    述；(2)共同販賣甲基安非他命部分：證人潘阿新警詢、偵查
    中之證詞、證人潘阿新台灣尖端生技醫藥股份有限公司濫用
    藥物檢驗報告、自證人潘阿新住處扣押之甲基安非他命1包
    ，為其主要論據。然訊據被告黃漢濱則堅詞否認有何轉讓、
    販賣第二級毒品犯行，辯稱：伊沒有提供或轉讓甲基安非他
    命給呂云傑，伊自己吃都不夠了，怎麼還會拿給他用。至呂
    云傑曾未經伊授意自行拿去施用，伊並無轉讓之犯意。又伊
    沒有與王美淑販賣甲基安非他命與潘阿新，伊完全不知情，
    伊當時在睡覺。且伊不認識潘阿新，伊是收到起訴書後才知
    道這件事，伊沒有賣毒品給潘阿新等語。被告黃漢濱之辯護
    人則補充辯護稱：就轉讓甲基安非他命與被告呂云傑部分，
    被告呂云傑歷次證述均不一致，且被告黃漢濱經濟狀況拮据
    ，不可能無償供應被告呂云傑施用，至呂云傑自行取用部分
    ，當時被告黃漢濱正施用毒品，無正常之判別能力，故被告
    黃漢濱無此轉讓犯行。又證人潘阿新於原審證詞提及整個交
    易議價過程均係證人潘阿新與被告王美淑對話，被告黃漢濱
    完全沒有參與該次交易重量及價格，故無與被告王美淑成立
    販賣第二級毒品與證人潘阿新行為等語。
四、經查：
  (一)被告黃漢濱被訴轉讓禁藥甲基安非他命與呂云傑部分
    1.證人呂云傑於警詢中供稱：黃漢濱有免費提供伊甲基安非
      他命施用，約1-2次，在臺北縣三重市○○街211巷2弄5樓
      之7住家內云云（24348號偵卷第32頁反面）；於偵查中結
      證稱：伊去黃漢濱家裡找他，有時他就會免費拿甲基安非
      他命出來，伊們一起用，沒有跟伊收錢，最後一次免費給
      伊用甲基安非他命是在3、4個月前（即99年6、7月間），
      伊去他家的時候等語（24348號偵卷第228頁）；於原審99
      年12月24日準備程序供稱：黃漢濱有時候會拿給伊用，就
      是在他家，就在今（99）年，日期伊不太記得。他沒有跟
      伊收錢，是在永福路的家云云。惟經提示起訴書所載事實
      ，則改稱99年6、7月間，伊去黃漢濱女友永福街的家找他
      ，然後伊和他一起回車頭路街的時候，拿給伊用，沒有跟
      伊收錢。給伊施用的正確地址是在車頭路街云云（見原審
      卷一第55-56頁）；於原審100年3月31日結證稱：伊在偵
      查時稱黃漢濱有於99年6、7月份拿毒品給伊用，那一天是
      在黃漢濱永福街住處，不是在車路頭街住處，但那天吸食
      器是放在廁所裡面，伊看擺在上面，本來想拿起來施用，
      結果裡面好像黑黑的，不是甲基安非他命，伊就沒有拿起
      來用。所以是伊自己拿，地點伊後來仔細想是在永福路那
      邊云云（見原審卷一第249頁反面）；又供稱：因為伊無
      聊的時候去黃漢濱家找他，有時候聊一聊，他就會拿出來
      施用，他沒有說要請伊吃，但伊拿起來他也沒有說不好，
      因為放在桌上，伊想說大家是朋友，伊就拿起來用，這樣
      的情形沒有很多次，應該一、兩次左右，當時毒品是放在
      黃漢濱房間的桌上，黃漢濱已經施用到中間的程度，已經
      在燒了，除了玻璃球外的毒品沒有看到其他的毒品，伊就
      施用吸食器內所剩的甲基安非他命，當時黃漢濱的精神狀
      況還可以，沒有差到哪裡去云云（見原審卷一第252反-25
      4反頁），顯見證人呂云傑對於被告黃漢濱轉讓甲基安非
      他命之地點、方式，前後供述反覆不一，甚且在原審具結
      指出起訴所依據99年6、7月份間該次本來想拿起來施用，
      結果吸食器裡面好像黑黑的，不是甲基安非他命，伊就沒
      有拿起來用等語，已難憑信。再者，被告黃漢濱自警詢時
      初起即表示伊將海洛因、甲基安非他命摻雜放在香菸裡一
      起施用，久久才施用1次，數量少許等語（見24348號偵卷
      第23頁），於原審審理時復執此伊係海洛因、甲基安非他
      命混合施用為抗辯（見原審卷一第25 4頁正反面、卷二第
      15頁正、反面），而被告黃漢濱案發當時經警採尿送驗之
      結果，確呈安非他命、甲基安非他命、及嗎啡陽性反應，
      亦有臺北市政府警察局偵辦毒品案件尿液檢體委驗單、臺
      灣尖端先進生技醫藥股份有限公司濫用藥物檢驗報告各1
      紙附卷可稽（見24348號偵卷第304-306頁），則被告黃漢
      濱上開辯解，尚非無據。則證人呂云傑何能如前述與被告
      黃漢濱一起輪流施用甲基安非他命？益證其證詞之瑕疵，
      自難據信。
    2.被告黃漢濱始終堅決否認有轉讓甲基安非他命與呂云傑，
      而其固曾於偵查中供稱：呂云傑就是看到有人毒品放在那
      ，他就拿來用，伊確定有一次，確定沒跟他收錢，但時間
      地點伊都不確定，是用甲基安非他命，伊都是存很久的錢
      才去買的等語（見24348號偵卷第232頁）、於本院審理時
      復稱：伊毒品放在廁所上方，呂云傑在未經伊授權之下，
      他自行拿去等語（見本院卷一第227頁反面），然細譯此
      顯係指摘呂云傑係在未經其同意下自行取用，自非坦承其
      有轉讓之犯意及行為，且依被告黃漢濱稱此情形僅有1次
      ，並抱怨伊都是存很久的錢才去買的，亦非原即容任呂云
      傑使用，則證人呂云傑率爾自行取用，被告黃漢濱可能無
      法（見到時如證人呂云傑已施用完畢）或無能阻止（如辯
      護意旨所稱被告當時已施用毒品，無判別能力，見原審卷
      一第143頁反面），基於罪疑利益歸於被告原則，亦不得
      據此反推認被告黃漢濱有轉讓（移轉該毒品所有權）甲基
      安非他命之意。參諸施用毒品者，其所稱毒品來源之供述
      ，須補強證據以擔保其供述之真實性，良以施用毒品者其
      供述之憑信性本不及於一般人，況施用毒品者其供出來源
      ，因而破獲者，法律復規定得減輕其刑，其有為偵查機關
      誘導、或為邀輕典而為不實之陳述之可能，其供述之真實
      性自有合理之懷疑，是施用毒品者關於其向某人購買毒品
      之供述，必須補強證據佐證，以擔保其供述之真實性，俾
      貫澈刑事訴訟無罪推定及嚴格證明之基本原則。而茲所謂
      補強證據，指其他有關證明施用毒品者之關於毒品交易之
      供述真實性之相關證據而言，必須與施用毒品者關於毒品
      交易之供述，具有相當程度之關連性，而足使一般人對施
      用毒品者關於毒品交易之供述，並無合理之懷疑存在，而
      得確信其為真實，始足當之。是以就檢察官起訴被告黃漢
      濱轉讓毒品之事實，既僅有被告呂云傑上開瑕疵之指述，
      自不得據此遽入被告黃漢濱於罪。
  (二)被告黃漢濱被訴共同販賣甲基安非他命與潘阿新部分
    1.證人潘阿新固於偵查中結證稱：遭警方查扣之甲基安非他
      命是向「阿賓」買的，伊事先跟「阿賓」聯絡好，再以
      0000000000號電話打給「阿賓」持用行動電話末2碼為「
      92」之電話，但是打過去的電話是女生接的，她說「阿賓
      」在睡覺，直接跟她講就可以，伊跟她買7,000元、「81
      」即4公克甲基安非他命，後來在龍米路1段天橋下由一個
      伊沒看過的男生拿給伊，那個男生先打公共電話打伊手機
      ，確定伊是誰後，就把毒品給伊，伊給他7,000元等語（
      見24348號偵卷第277-278頁、3917號毒偵卷第30-31頁）
      。
    2.然查，證人潘阿新嗣於原審審理時結證稱：（經提示2434
      8號偵卷第133頁通訊監察譯文編號263-265號）這3通99年
      9月12日下午1時12分58秒許至同日下午5時47分9秒許，門
      號0000000000號撥打門號0000000000號之通聯譯文是伊打
      的，伊打去要找被告黃漢濱（即「阿賓」、「阿國」、「
      國濱」），但是這3通都是1個女人接的，伊等當日之交易
      內容也是跟這個接電話女生討論、決定的，這個女生後來
      派人拿東西給伊，通話內容中之「81」就是甲基安非他命
      4 公克加0.25公克，但是她說現在沒有「25」，沒有再加
      0.25公克，被告黃漢濱沒有跟伊對話，也沒有拿東西給伊
      ，伊拿到甲基安非他命後也沒有打電話給被告黃漢濱。至
      於伊在電話中跟接電話的女生說「伊昨天跟他（阿國）講
      好」等語（見24348號偵卷第133頁，通訊監察譯文編號26
      3號），是指伊通話隔天想要跟「阿國」拿東西，但是之
      後打電話過去，他都沒有接，也沒有回伊電話，而伊當日
      與接電話的女生說「阿國跟伊說25」等語（見24348號偵
      卷第133頁，通訊監察譯文編號265號），是因為被告黃漢
      濱很久以前曾經跟伊說是這樣算。至於伊於撥打前揭3通
      電話當日之凌晨12時43分41秒許，以伊持用0000000000號
      行動電話撥打「阿國」持用0000000000號行動電話，通話
      內容中所稱「你明天何時能幫我送1個來」（見24348號偵
      卷第170頁，通訊監察譯文編號第226號），是伊要求被告
      黃漢濱當日送甲基安非他命來，但是他後來沒有來，伊也
      找不到人，所以之後伊才打前揭3通電話，就都是這個小
      姐接的，至於「阿賓」知不知道要送甲基安非他命來，伊
      不知道，因為伊後來就沒有再打了等語（見原審卷第243-
      249頁）。復佐以共同被告王美淑於原審時以證人身分證
      稱：該3通電話都是伊聽的，與證人潘阿新交易之甲基安
      非他命數量、價格也是伊決定的，「阿弟仔」也是伊叫他
      把東西拿過去，被告黃漢濱是在當日快中午的時候在伊家
      睡覺，證人潘阿新則是在當日下午打電話來給伊，伊拿東
      西給證人潘阿新時，已經是當日傍晚了，後來被告黃漢濱
      起床之後，因為伊把被告黃漢濱遊戲點數輸光，他很生氣
      ，他就回去了，伊也沒有跟他說我將毒品給證人潘阿新的
      事情，他也不知道「阿弟仔」有來的事情等語（見原審卷
      二第4-8頁）。
    3.詳酌證人潘阿新、證人王美淑所為證言，證人潘阿新雖於
      警詢、偵訊中證稱交易賣方為被告黃漢濱，然經原審審理
      時提示前揭通訊監察譯文向證人潘阿新確認當日電話通聯
      細節，證人潘阿新已明確說明前揭3 通議定交易內容之對
      話，均係與1位女性（即被告王美淑）所議定，衡以該3通
      對話確實為確認該次交易甲基安非他命之內容之通聯，交
      貨過程中，被告王美淑更居於指示「阿弟仔」送貨與證人
      潘阿新之人，是被告王美淑應為主導、確認該次交易情節
      之賣方無疑，而無法據此確認被告黃漢濱於該次交易確有
      參與其中，同屬交涉、主導交易之賣方。又交易既係由證
      人潘阿新、王美淑之間議定，從客觀證據觀之，交易賣方
      應僅有被告王美淑1人，無法由前揭通聯譯文、證人潘阿
      新及被告王美淑之證述推論出被告黃漢濱亦與證人潘阿新
      有交易甲基安非他命重量、買賣價金合致之情形。
    4.至檢察官雖稱證人潘阿新本係被告黃漢濱之下游毒品買家
      ，並舉渠等間於99年8月8日13時27分32秒之通訊監察譯文
      、及被告潘阿新於原審所證「伊不知道接電話的女生是誰
      ，伊之前打電話去都是黃漢濱接的，從來沒有別人接」、
      「81是指4克加0.25」、「阿國是說4.25 ，因為伊曾經問
      過他」等語，然95年7月1日刑法刪除連續犯後，即回歸一
      罪一罰原則，而證人潘阿新縱前確係被告黃漢濱之下游毒
      品買家，惟本案犯罪被告黃漢濱究否參與，仍應依相關積
      極證據證明之。又證人潘阿新雖證稱當日凌晨與被告黃漢
      濱通話時，曾要求被告黃漢濱當日下午送「甲基安非他命
      1個」來，然該次交易因被告黃漢濱未依約送交甲基安非
      他命，其後亦無法再聯絡上被告黃漢濱，已據證人潘阿新
      前揭證述明確，而被告王美淑亦始終否認被告黃漢濱對此
      項交易約定有所交代。是本案無法認當日凌晨被告黃漢濱
      與證人潘阿新之通訊監察譯文，即與附表三所示交易有何
      明確關聯性。是以證人潘阿新警詢、偵查中所言，乃因不
      認識與之通話之「女生」即被告王美淑，致其對於該次交
      易賣方究為何人，有所誤認，誤為被告王美淑與其之毒品
      交易與被告黃漢濱有關，並基於先前曾與被告黃漢濱購買
      毒品經驗，誤信被告王美淑或為被告黃漢濱所託，始與之
      交易，既屬證人潘阿新尚未確認前揭通訊監察譯文前，憑
      其臆測而為之證述，究是否與事實相符，即有疑義。而證
      人潘阿新於原審審理時之證言，核與證人王美淑所述情節
      一致，應較可信，經將其等證述與前揭通訊監察譯文相互
      比對，更徵該次交易賣方為被告王美淑1人至明。又被告
      黃漢濱、王美淑固係男女朋友，且有同居、一同出行之行
      為，然渠等是否共組販毒集團，或參與對方各次販賣毒品
      之犯行，仍應依證據認定之。查本案被告黃漢濱雖復另有
      如附表五所示販賣甲基安非他命與阿浩；被告王美淑則另
      有如附表二、三所示分別販賣海洛因、甲基安非他命與翁
      雪芬、黃信宏、潘阿新之犯行，已如前述，然此均查無兩
      人共同販賣之事證，自無論以共同正犯之餘地。且據此反
      徵被告二人均有獨力販賣甲基安非他命之能力。則依卷內
      上開事證所呈該次交易賣方確為被告王美淑1人，而被告
      王美淑又始終堅決否認被告黃漢濱對此次交易亦知情，而
      同為交易賣方，自難憑空臆測推認被告黃漢濱與被告王美
      淑有共犯該部分犯行。
    5.從而，綜觀供證述及卷附通訊監察譯文，難以確認被告黃
      漢濱確實知悉，且參與該次販賣甲基安非他命與證人潘阿
      新行為，亦無法得悉被告黃漢濱、王美淑就此交易為犯意
      聯絡、行為分擔之共犯關係。檢察官縱令佐以證人潘阿新
      台灣尖端生技醫藥股份有限公司濫用藥物檢驗報告、自證
      人潘阿新住處扣押之甲基安非他命1包，亦無法憑此認係
      被告黃漢濱販賣扣案毒品與證人潘阿新乙節。而此部分檢
      察官之舉證，尚未達於一般人均不致有所懷疑之程度，與
      前揭法條構成要件相違，自不能形成被告黃漢濱與王美淑
      共犯此部分犯行有罪認定之確切心證。
五、綜上所述，公訴人所舉上開事證，尚不足使本院得被告黃漢
    濱轉讓甲基安非他命與呂云傑、及與被告王美淑共同販賣甲
    基安非他命與潘阿新之確信，此外，復查無其他積極證據證
    明被告黃漢濱此部分犯行，自應為其此被訴轉讓、販賣第二
    級毒品無罪之諭知，故而：(1)原審基此已不能證明被告黃漢
    濱有共同販賣第二級毒品與潘阿新之犯罪，而諭知其無罪之
    判決，經核並無違誤，檢察官上訴意旨仍執前詞指摘原判決
    此部分不當，為無理由，應予駁回。(2)原審未詳審酌卷證，
    遽以對被告黃漢濱被訴轉讓第二級毒品與呂云傑部分，予以
    論罪科刑，於法自有違誤，是被告黃漢濱上訴意旨執此指摘
    原判決此部分不當，為有理由，應由本院將原判決關於被告
    黃漢濱轉讓禁藥罪暨定其應執行刑均撤銷，改諭知其無罪之
    判決，以免冤抑。
據上論斷，應依刑事訴訟法第368條、第369條第1項前段、第364
條、第301條第1項前段、第299條第1項前段，毒品危害防制條例
第4條第2項、第17條第2項、第19條第1項，刑法第11條、第28條
、第51條第5款，判決如主文。
本案經檢察官林炳雄到庭執行職務。
中    華    民    國   100    年    10    月    3     日
                  刑事第二十二庭審判長法  官  郭雅美
                                      法  官  李麗珠
                                      法  官  洪于智
以上正本證明與原本無異。
如不服本判決，應於收受送達後10日內向本院提出上訴書狀，其
未敘述上訴之理由者並得於提起上訴後10日內向本院補提理由書
（均須按他造當事人之人數附繕本）「切勿逕送上級法院」。
                                      書記官  強梅芳
中    華    民    國   100    年    10    月    4     日
附錄：本案論罪科刑法條全文
毒品危害防制條例第4條
製造、運輸、販賣第一級毒品者，處死刑或無期徒刑；處無期徒
刑者，得併科新臺幣2 千萬元以下罰金。
製造、運輸、販賣第二級毒品者，處無期徒刑或7 年以上有期徒
刑，得併科新臺幣1 千萬元以下罰金。
製造、運輸、販賣第三級毒品者，處5 年以上有期徒刑，得併科
新臺幣7 百萬元以下罰金。
製造、運輸、販賣第四級毒品者，處3 年以上10年以下有期徒刑
，得併科新臺幣3 百萬元以下罰金。
製造、運輸、販賣專供製造或施用毒品之器具者，處1 年以上7
年以下有期徒刑，得併科新臺幣1 百萬元以下罰金。
前五項之未遂犯罰之。
藥事法第83條
明知為偽藥或禁藥，而販賣、供應、調劑、運送、寄藏、牙保、
轉讓或意圖販賣而陳列者，處7 年以下有期徒刑，得併科新臺幣
5 百萬元以下罰金。
犯前項之罪，因而致人於死者，處7 年以上有期徒刑，致重傷者
，處3 年以上12年以下有期徒刑。
因過失犯第1 項之罪者，處2 年以下有期徒刑、拘役或科新臺幣
30萬元以下罰金。
第 1 項之未遂犯罰之。
附表一：（被告被訴黃漢濱轉讓禁藥部分）
┌──┬────────┬────────┬─────┬─────┬────┬────────┐
│編號│    時間        │    地點        │轉讓之毒品│  售價    │  對象  │聯絡方式        │
│    │（民國年/月/日）│                │          │（新臺幣）│        │                │
├──┼────────┼────────┼─────┼─────┼────┼────────┤
│ 1  │99年6、7月間    │新北市○○區○路│第二級毒品│無償      │呂云傑  │（面對面）      │
│    │                │頭街117巷53號4樓│甲基安非他│          │        │                │
│    │                │                │命        │          │        │                │
└──┴────────┴────────┴─────┴─────┴────┴────────┘
附表二：（被告王美淑販賣第一、二級毒品部分）
┌──┬────────┬────────┬─────┬─────┬────┬────────┐
│編號│    時間        │    地點        │販賣之毒品│  售價    │交易對象│聯絡方式        │
│    │（民國年/月/日）│                │          │（新臺幣）│        │                │
├──┼────────┼────────┼─────┼─────┼────┼────────┤
│ 1  │99年7月13日下午8│桃園縣龜山鄉雅典│第一級毒品│3,000元   │翁雪芬  │翁雪芬以其所持用│
│    │時33分26秒許至同│春天汽車旅館    │海洛因0.45│          │        │之0000000000號行│
│    │日下午9時許     │                │公克      │          │        │動電話，撥打被告│
│    │                │                │          │          │        │王美淑所持用之門│
│    │                │                │          │          │        │號0000000000 號 │
│    │                │                │          │          │        │行動電話聯繫。  │
├──┼────────┼────────┼─────┼─────┼────┼────────┤
│ 2  │99年10月11日下午│新北市三重區永福│第二級毒品│1,000元   │黃信宏  │以黃信宏所使用之│
│    │3時許           │街211 巷2 弄7號5│甲基安非他│          │        │0000000000電話與│
│    │                │樓之5 、6 、7   │命0.2至0.3│          │        │由王美淑所使用之│
│    │                │                │公克      │          │        │0000000000門號作│
│    │                │                │          │          │        │為聯繫          │
└──┴────────┴────────┴─────┴─────┴────┴────────┘
附表三：（被告王美淑販賣第二級毒品部分）
┌──┬────────┬────────┬─────┬─────┬────┬────────┐
│編號│    時間        │    地點        │販賣之毒品│  售價    │對象    │聯絡方式        │
│    │（民國年/月/日）│                │          │（新臺幣）│        │                │
├──┼────────┼────────┼─────┼─────┼────┼────────┤
│ 1  │99年9月12日下午1│新北市八里區龍米│第二級毒品│7,000元   │潘阿新  │以潘阿新所使用之│
│    │時12分至5時47分 │路1 段天橋下    │甲基安非他│          │        │0000000000門號與│
│    │間              │                │命4公克   │          │        │由王美淑使用0976│
│    │                │                │          │          │        │237392之門號作為│
│    │                │                │          │          │        │聯繫            │
└──┴────────┴────────┴─────┴─────┴────┴────────┘
附表四：（被告呂云傑販賣第二級毒品部分）
┌──┬────────┬────────┬─────┬─────┬────┬────────┐
│編號│    時間        │    地點        │販賣之毒品│  售價    │交易對象│聯絡方式        │
│    │（民國年/月/日）│                │          │（新臺幣）│        │                │
├──┼────────┼────────┼─────┼─────┼────┼────────┤
│ 1  │99年9 月3 日下午│新北市三重區力行│第二級毒品│12,000元  │「阿浩」│以呂云傑所使用之│
│    │6 時48分許至同日│路、永福街交叉路│甲基安非他│          │        │0000000000門號與│
│    │下午9 時許      │口之萊爾富便利商│命8公克   │          │        │阿浩使用之093133│
│    │                │店前            │          │          │        │8413門號        │
├──┼────────┼────────┼─────┼─────┼────┼────────┤
│ 2  │99年9 月7 日上午│新北市三重區力行│第二級毒品│6,500元   │同上    │同上            │
│    │11時許至同年月9 │路、永福街交叉路│甲基安非他│          │        │                │
│    │日凌晨某時許    │口之萊爾富便利商│命4公克   │          │        │                │
│    │                │店前            │          │          │        │                │
├──┼────────┼────────┼─────┼─────┼────┼────────┤
│ 3  │99年9 月19日下午│新北市三重區力行│第二級毒品│7,000元   │同上    │同上            │
│    │11時23分許至同年│路、永福街交叉路│甲基安非他│          │        │                │
│    │月20日凌晨某時許│口之萊爾富便利商│命4公克   │          │        │                │
│    │                │店前            │          │          │        │                │
└──┴────────┴────────┴─────┴─────┴────┴────────┘
附表五：（被告呂云傑、黃漢濱共同販賣第二級毒品部分）
┌──┬────────┬────────┬─────┬─────┬────┬────────┐
│編號│    時間        │    地點        │販賣之毒品│  售價    │交易對象│聯絡方式        │
│    │（民國年/月/日）│                │          │（新臺幣）│        │                │
├──┼────────┼────────┼─────┼─────┼────┼────────┤
│ 1  │99年9 月11日下午│新北市三重區力行│第二級毒品│13,000元  │「阿浩」│以呂云傑所使用之│
│    │3至4時許        │路、永福街交叉路│甲基安非他│          │        │0000000000門號與│
│    │                │口之萊爾富便利商│命8公克   │          │        │阿浩使用之093133│
│    │                │店前            │          │          │        │8413門號聯繫後，│
│    │                │                │          │          │        │再由呂云傑以上開│
│    │                │                │          │          │        │門號與黃漢濱所使│
│    │                │                │          │          │        │用之0000000000聯│
│    │                │                │          │          │        │繫販賣毒品事宜  │
└──┴────────┴────────┴─────┴─────┴────┴────────┘